#
# tab:->	<-
# sg.1 sg.2 sg.3 du.2 du.3 pl.1 pl.2 pl.3

# ᾄδω ========== to sing ==

act.pres.ind: ᾄδω 	ᾄδεις 	ᾄδει 	ᾄδετον 	ᾄδετον 	ᾄδομεν 	ᾄδετε 	ᾄδουσῐ(ν)
act.pres.sub: ᾄδω 	ᾄδῃς 	ᾄδῃ 	ᾄδητον 	ᾄδητον 	ᾄδωμεν 	ᾄδητε 	ᾄδωσῐ(ν)
act.pres.opt: ᾄδοιμῐ 	ᾄδοις 	ᾄδοι 	ᾄδοιτον 	ᾀδοίτην 	ᾄδοιμεν 	ᾄδοιτε 	ᾄδοιεν
act.pres.imp:   	ᾆδε 	ᾀδέτω 	ᾄδετον 	ᾀδέτων 	  	ᾄδετε 	ᾀδόντων
mp.pres.ind: ᾄδομαι 	ᾄδῃ-ᾄδει 	ᾄδεται 	ᾄδεσθον 	ᾄδεσθον 	ᾀδόμεθᾰ 	ᾄδεσθε 	ᾄδονται
mp.pres.sub: ᾄδωμαι 	ᾄδῃ 	ᾄδηται 	ᾄδησθον 	ᾄδησθον 	ᾀδώμεθᾰ 	ᾄδησθε 	ᾄδωνται
mp.pres.opt: ᾀδοίμην 	ᾄδοιο 	ᾄδοιτο 	ᾄδοισθον 	ᾀδοίσθην 	ᾀδοίμεθᾰ 	ᾄδοισθε 	ᾄδοιντο
mp.pres.imp:   	ᾄδου 	ᾀδέσθω 	ᾄδεσθον 	ᾀδέσθων 	  	ᾄδεσθε 	ᾀδέσθων

act.impf.ind: ᾖδον 	ᾖδες 	ᾖδε(ν) 	ᾔδετον 	ᾐδέτην 	ᾔδομεν 	ᾔδετε 	ᾖδον
mp.impf.ind: ᾐδόμην 	ᾔδου 	ᾔδετο 	ᾔδεσθον 	ᾐδέσθην 	ᾐδόμεθᾰ 	ᾔδεσθε 	ᾔδοντο

act.fut.ind: ᾄσω 	ᾄσεις 	ᾄσει 	ᾄσετον 	ᾄσετον 	ᾄσομεν 	ᾄσετε 	ᾄσουσῐ(ν)
act.fut.opt: ᾄσοιμῐ 	ᾄσοις 	ᾄσοι 	ᾄσοιτον 	ᾀσοίτην 	ᾄσοιμεν 	ᾄσοιτε 	ᾄσοιεν
mid.fut.ind: ᾄσομαι 	ᾄσῃ-ᾄσει 	ᾄσεται 	ᾄσεσθον 	ᾄσεσθον 	ᾀσόμεθᾰ 	ᾄσεσθε 	ᾄσονται
mid.fut.opt: ᾀσοίμην 	ᾄσοιο 	ᾄσοιτο 	ᾄσοισθον 	ᾀσοίσθην 	ᾀσοίμεθᾰ 	ᾄσοισθε 	ᾄσοιντο
pas.fut.ind: ᾀσθήσομαι 	ᾀσθήσῃ 	ᾀσθήσεται 	ᾀσθήσεσθον 	ᾀσθήσεσθον 	ᾀσθησόμεθᾰ 	ᾀσθήσεσθε 	ᾀσθήσονται
pas.fut.opt: ᾀσθησοίμην 	ᾀσθήσοιο 	ᾀσθήσοιτο 	ᾀσθήσοισθον 	ᾀσθησοίσθην 	ᾀσθησοίμεθᾰ 	ᾀσθήσοισθε 	ᾀσθήσοιντο

act.aor.ind: ᾖσᾰ 	ᾖσᾰς 	ᾖσε(ν) 	ᾔσᾰτον 	ᾐσᾰ́την 	ᾔσᾰμεν 	ᾔσᾰτε 	ᾖσᾰν
act.aor.sub: ᾄσω 	ᾄσῃς 	ᾄσῃ 	ᾄσητον 	ᾄσητον 	ᾄσωμεν 	ᾄσητε 	ᾄσωσῐ(ν)
act.aor.opt: ᾄσαιμῐ 	ᾄσειᾰς-ᾄσαις 	ᾄσειε(ν)-ᾄσαι 	ᾄσαιτον 	ᾀσαίτην 	ᾄσαιμεν 	ᾄσαιτε 	ᾄσειᾰν-ᾄσαιεν
act.aor.imp:   	ᾆσον 	ᾀσᾰ́τω 	ᾄσᾰτον 	ᾀσᾰ́των 	  	ᾄσᾰτε 	ᾀσᾰ́ντων
mid.aor.ind: ᾐσᾰ́μην 	ᾔσω 	ᾔσᾰτο 	ᾔσᾰσθον 	ᾐσᾰ́σθην 	ᾐσᾰ́μεθᾰ 	ᾔσᾰσθε 	ᾔσᾰντο
mid.aor.sub: ᾄσωμαι 	ᾄσῃ 	ᾄσηται 	ᾄσησθον 	ᾄσησθον 	ᾀσώμεθᾰ 	ᾄσησθε 	ᾄσωνται
mid.aor.opt: ᾀσαίμην 	ᾄσαιο 	ᾄσαιτο 	ᾄσαισθον 	ᾀσαίσθην 	ᾀσαίμεθᾰ 	ᾄσαισθε 	ᾄσαιντο
mid.aor.imp:   	ᾆσαι 	ᾀσᾰ́σθω 	ᾄσᾰσθον 	ᾀσᾰ́σθων 	  	ᾄσᾰσθε 	ᾀσᾰ́σθων
pas.aor.ind: ᾔσθην 	ᾔσθης 	ᾔσθη 	ᾔσθητον 	ᾐσθήτην 	ᾔσθημεν 	ᾔσθητε 	ᾔσθησᾰν
pas.aor.sub: ᾀσθῶ 	ᾀσθῇς 	ᾀσθῇ 	ᾀσθῆτον 	ᾀσθῆτον 	ᾀσθῶμεν 	ᾀσθῆτε 	ᾀσθῶσῐ(ν)
pas.aor.opt: ᾀσθείην 	ᾀσθείης 	ᾀσθείη 	ᾀσθεῖτον-ᾀσθείητον 	ᾀσθείτην-ᾀσθειήτην 	ᾀσθεῖμεν-ᾀσθείημεν 	ᾀσθεῖτε-ᾀσθείητε 	ᾀσθεῖεν-ᾀσθείησᾰν
pas.aor.imp:   	ᾄσθητῐ 	ᾀσθήτω 	ᾄσθητον 	ᾀσθήτων 	  	ᾄσθητε 	ᾀσθέντων

mp.pf.ind: ᾖμαι 	ᾖσαι 	ᾖται 	ᾖσθον 	ᾖσθον 	ᾔμεθᾰ 	ᾖσθε 	ᾖνται
mp.pf.sub: ᾐμένος ὦ 	ᾐμένος ᾖς 	ᾐμένος ᾖ 	ᾐμένω ἦτον 	ᾐμένω ἦτον 	ᾐμένοι ὦμεν 	ᾐμένοι ἦτε 	ᾐμένοι ὦσῐ(ν)
mp.pf.opt: ᾐμένος εἴην 	ᾐμένος εἴης 	ᾐμένος εἴη 	ᾐμένοι εἴητον/εἶτον 	ᾐμένω εἰήτην/εἴτην 	ᾐμένοι εἴημεν/εἶμεν 	ᾐμένοι εἴητε/εἶτε 	ᾐμένοι εἴησᾰν/εἶεν
mp.pf.imp:   	ᾖσο 	ᾔσθω 	ᾖσθον 	ᾔσθων 	  	ᾖσθε 	ᾔσθων

mp.ppf.ind: ᾔμην 	ᾖσο 	ᾖτο 	ᾖσθον 	ᾔσθην 	ᾔμεθᾰ 	ᾖσθε 	ᾖντο

# ἅζομαι = to dread ===

mp.pres.ind: ἅζομαι 	ἅζῃ-ἅζει 	ἅζεται 	ἅζεσθον 	ἅζεσθον 	ἁζόμεθᾰ 	ἅζεσθε 	ἅζονται
mp.pres.sub: ἅζωμαι 	ἅζῃ 	ἅζηται 	ἅζησθον 	ἅζησθον 	ἁζώμεθᾰ 	ἅζησθε 	ἅζωνται
mp.pres.opt: ἁζοίμην 	ἅζοιο 	ἅζοιτο 	ἅζοισθον 	ἁζοίσθην 	ἁζοίμεθᾰ 	ἅζοισθε 	ἅζοιντο
mp.pres.imp:   	ἅζου 	ἁζέσθω 	ἅζεσθον 	ἁζέσθων 	  	ἅζεσθε 	ἁζέσθων

# αἱρέω ================ to take ==

pres:
αἱρῶ 	αἱρεῖς 	αἱρεῖ 	αἱρεῖτον 	αἱρεῖτον 	αἱροῦμεν 	αἱρεῖτε 	αἱροῦσῐ(ν)
αἱρῶ 	αἱρῇς 	αἱρῇ 	αἱρῆτον 	αἱρῆτον 	αἱρῶμεν 	αἱρῆτε 	αἱρῶσῐ(ν)
αἱροίην-αἱροῖμῐ 	αἱροίης-αἱροῖς 	αἱροίη-αἱροῖ 	αἱροῖτον-αἱροίητον 	αἱροίτην-αἱροιήτην 	αἱροῖμεν-αἱροίημεν 	αἱροῖτε-αἱροίητε 	αἱροῖεν-αἱροίησᾰν
  	αἵρει 	αἱρείτω 	αἱρεῖτον 	αἱρείτων 	  	αἱρεῖτε 	αἱρούντων
αἱροῦμαι 	αἱρεῖ-αἱρῇ 	αἱρεῖται 	αἱρεῖσθον 	αἱρεῖσθον 	αἱρούμεθᾰ 	αἱρεῖσθε 	αἱροῦνται
αἱρῶμαι 	αἱρῇ 	αἱρῆται 	αἱρῆσθον 	αἱρῆσθον 	αἱρώμεθᾰ 	αἱρῆσθε 	αἱρῶνται
αἱροίμην 	αἱροῖο 	αἱροῖτο 	αἱροῖσθον 	αἱροίσθην 	αἱροίμεθᾰ 	αἱροῖσθε 	αἱροῖντο
  	αἱροῦ 	αἱρείσθω 	αἱρεῖσθον 	αἱρείσθων 	  	αἱρεῖσθε 	αἱρείσθων

impf
ᾕρουν 	ᾕρεις 	ᾕρει 	ᾑρεῖτον 	ᾑρείτην 	ᾑροῦμεν 	ᾑρεῖτε 	ᾕρουν
ᾑρούμην 	ᾑροῦ 	ᾑρεῖτο 	ᾑρεῖσθον 	ᾑρείσθην 	ᾑρούμεθᾰ 	ᾑρεῖσθε 	ᾑροῦντο

fut
αἱρήσω 	αἱρήσεις 	αἱρήσει 	αἱρήσετον 	αἱρήσετον 	αἱρήσομεν 	αἱρήσετε 	αἱρήσουσῐ(ν)
αἱρήσοιμῐ 	αἱρήσοις 	αἱρήσοι 	αἱρήσοιτον 	αἱρησοίτην 	αἱρήσοιμεν 	αἱρήσοιτε 	αἱρήσοιεν
αἱρήσομαι 	αἱρήσῃ-αἱρήσει 	αἱρήσεται 	αἱρήσεσθον 	αἱρήσεσθον 	αἱρησόμεθᾰ 	αἱρήσεσθε 	αἱρήσονται
αἱρησοίμην 	αἱρήσοιο 	αἱρήσοιτο 	αἱρήσοισθον 	αἱρησοίσθην 	αἱρησοίμεθᾰ 	αἱρήσοισθε 	αἱρήσοιντο
αἱρεθήσομαι 	αἱρεθήσῃ 	αἱρεθήσεται 	αἱρεθήσεσθον 	αἱρεθήσεσθον 	αἱρεθησόμεθᾰ 	αἱρεθήσεσθε 	αἱρεθήσονται
αἱρεθησοίμην 	αἱρεθήσοιο 	αἱρεθήσοιτο 	αἱρεθήσοισθον 	αἱρεθησοίσθην 	αἱρεθησοίμεθᾰ 	αἱρεθήσοισθε 	αἱρεθήσοιντο

aor
εἷλον 	εἷλες 	εἷλε(ν) 	εἵλετον 	εἱλέτην 	εἵλομεν 	εἵλετε 	εἷλον
ἕλω 	ἕλῃς 	ἕλῃ 	ἕλητον 	ἕλητον 	ἕλωμεν 	ἕλητε 	ἕλωσῐ(ν)
ἕλοιμῐ 	ἕλοις 	ἕλοι 	ἕλοιτον 	ἑλοίτην 	ἕλοιμεν 	ἕλοιτε 	ἕλοιεν
	ἕλε 	ἑλέτω 	ἕλετον 	ἑλέτων 	  	ἕλετε 	ἑλόντων
εἱλόμην 	εἵλου 	εἵλετο 	εἵλεσθον 	εἱλέσθην 	εἱλόμεθᾰ 	εἵλεσθε 	εἵλοντο
ἕλωμαι 	ἕλῃ 	ἕληται 	ἕλησθον 	ἕλησθον 	ἑλώμεθᾰ 	ἕλησθε 	ἕλωνται
ἑλοίμην 	ἕλοιο 	ἕλοιτο 	ἕλοισθον 	ἑλοίσθην 	ἑλοίμεθᾰ 	ἕλοισθε 	ἕλοιντο
	ἑλοῦ 	ἑλέσθω 	ἕλεσθον 	ἑλέσθων 	  	ἕλεσθε 	ἑλέσθων

pf
ᾕρηκᾰ 	ᾕρηκᾰς 	ᾕρηκε(ν) 	ᾑρήκᾰτον 	ᾑρήκᾰτον 	ᾑρήκᾰμεν 	ᾑρήκᾰτε 	ᾑρήκᾱσῐ(ν)
ᾑρήκω 	ᾑρήκῃς 	ᾑρήκῃ 	ᾑρήκητον 	ᾑρήκητον 	ᾑρήκωμεν 	ᾑρήκητε 	ᾑρήκωσῐ(ν)
ᾑρήκοιμῐ-ᾑρηκοίην 	ᾑρήκοις-ᾑρηκοίης 	ᾑρήκοι-ᾑρηκοίη 	ᾑρήκοιτον 	ᾑρηκοίτην 	ᾑρήκοιμεν 	ᾑρήκοιτε 	ᾑρήκοιεν
	ᾕρηκε 	ᾑρηκέτω 	ᾑρήκετον 	ᾑρηκέτων 	  	ᾑρήκετε 	ᾑρηκόντων
ᾕρημαι 	ᾕρησαι 	ᾕρηται 	ᾕρησθον 	ᾕρησθον 	ᾑρήμεθᾰ 	ᾕρησθε 	ᾕρηνται
ᾑρημένος ὦ 	ᾑρημένος ᾖς 	ᾑρημένος ᾖ 	ᾑρημένω ἦτον 	ᾑρημένω ἦτον 	ᾑρημένοι ὦμεν 	ᾑρημένοι ἦτε 	ᾑρημένοι ὦσῐ(ν)
ᾑρημένος εἴην 	ᾑρημένος εἴης 	ᾑρημένος εἴη 	ᾑρημένοι εἴητον/εἶτον 	ᾑρημένω εἰήτην/εἴτην 	ᾑρημένοι εἴημεν/εἶμεν 	ᾑρημένοι εἴητε/εἶτε 	ᾑρημένοι εἴησᾰν/εἶεν
	ᾕρησο 	ᾑρήσθω 	ᾕρησθον 	ᾑρήσθων 	  	ᾕρησθε 	ᾑρήσθων

fp
ᾑρήσομαι 	ᾑρήσῃ-ᾑρήσει 	ᾑρήσεται 	ᾑρήσεσθον 	ᾑρήσεσθον 	ᾑρησόμεθᾰ 	ᾑρήσεσθε 	ᾑρήσονται
ᾑρησοίμην 	ᾑρήσοιο 	ᾑρήσοιτο 	ᾑρήσοισθον 	ᾑρησοίσθην 	ᾑρησοίμεθᾰ 	ᾑρήσοισθε 	ᾑρήσοιντο

# αἰσχύνω ========= to disgrace

pres
αἰσχῡ́νω 	αἰσχῡ́νεις 	αἰσχῡ́νει 	αἰσχῡ́νετον 	αἰσχῡ́νετον 	αἰσχῡ́νομεν 	αἰσχῡ́νετε 	αἰσχῡ́νουσῐ(ν)
αἰσχῡ́νω 	αἰσχῡ́νῃς 	αἰσχῡ́νῃ 	αἰσχῡ́νητον 	αἰσχῡ́νητον 	αἰσχῡ́νωμεν 	αἰσχῡ́νητε 	αἰσχῡ́νωσῐ(ν)
αἰσχῡ́νοιμῐ 	αἰσχῡ́νοις 	αἰσχῡ́νοι 	αἰσχῡ́νοιτον 	αἰσχῡνοίτην 	αἰσχῡ́νοιμεν 	αἰσχῡ́νοιτε 	αἰσχῡ́νοιεν
	αἴσχῡνε 	αἰσχῡνέτω 	αἰσχῡ́νετον 	αἰσχῡνέτων 	  	αἰσχῡ́νετε 	αἰσχῡνόντων
αἰσχῡ́νομαι 	αἰσχῡ́νῃ-αἰσχῡ́νει 	αἰσχῡ́νεται 	αἰσχῡ́νεσθον 	αἰσχῡ́νεσθον 	αἰσχῡνόμεθᾰ 	αἰσχῡ́νεσθε 	αἰσχῡ́νονται
αἰσχῡ́νωμαι 	αἰσχῡ́νῃ 	αἰσχῡ́νηται 	αἰσχῡ́νησθον 	αἰσχῡ́νησθον 	αἰσχῡνώμεθᾰ 	αἰσχῡ́νησθε 	αἰσχῡ́νωνται
αἰσχῡνοίμην 	αἰσχῡ́νοιο 	αἰσχῡ́νοιτο 	αἰσχῡ́νοισθον 	αἰσχῡνοίσθην 	αἰσχῡνοίμεθᾰ 	αἰσχῡ́νοισθε 	αἰσχῡ́νοιντο
	αἰσχῡ́νου 	αἰσχῡνέσθω 	αἰσχῡ́νεσθον 	αἰσχῡνέσθων 	  	αἰσχῡ́νεσθε 	αἰσχῡνέσθων

impf
ᾔσχῡνον 	ᾔσχῡνες 	ᾔσχῡνε(ν) 	ᾐσχῡ́νετον 	ᾐσχῡνέτην 	ᾐσχῡ́νομεν 	ᾐσχῡ́νετε 	ᾔσχῡνον
ᾐσχῡνόμην 	ᾐσχῡ́νου 	ᾐσχῡ́νετο 	ᾐσχῡ́νεσθον 	ᾐσχῡνέσθην 	ᾐσχῡνόμεθᾰ 	ᾐσχῡ́νεσθε 	ᾐσχῡ́νοντο

fut
αἰσχῡνῶ 	αἰσχῡνεῖς 	αἰσχῡνεῖ 	αἰσχῡνεῖτον 	αἰσχῡνεῖτον 	αἰσχῡνοῦμεν 	αἰσχῡνεῖτε 	αἰσχῡνοῦσῐ(ν)
αἰσχῡνοίην-αἰσχῡνοῖμῐ 	αἰσχῡνοίης-αἰσχῡνοῖς 	αἰσχῡνοίη-αἰσχῡνοῖ 	αἰσχῡνοῖτον-αἰσχῡνοίητον 	αἰσχῡνοίτην-αἰσχῡνοιήτην 	αἰσχῡνοῖμεν-αἰσχῡνοίημεν 	αἰσχῡνοῖτε-αἰσχῡνοίητε 	αἰσχῡνοῖεν-αἰσχῡνοίησᾰν
αἰσχῡνοῦμαι 	αἰσχῡνῇ 	αἰσχῡνεῖται 	αἰσχῡνεῖσθον 	αἰσχῡνεῖσθον 	αἰσχῡνούμεθᾰ 	αἰσχῡνεῖσθε 	αἰσχῡνοῦνται
αἰσχῡνοίμην 	αἰσχῡνοῖο 	αἰσχῡνοῖτο 	αἰσχῡνοῖσθον 	αἰσχῡνοίσθην 	αἰσχῡνοίμεθᾰ 	αἰσχῡνοῖσθε 	αἰσχῡνοῖντο
αἰσχῡνθήσομαι 	αἰσχῡνθήσῃ 	αἰσχῡνθήσεται 	αἰσχῡνθήσεσθον 	αἰσχῡνθήσεσθον 	αἰσχῡνθησόμεθᾰ 	αἰσχῡνθήσεσθε 	αἰσχῡνθήσονται
αἰσχῡνθησοίμην 	αἰσχῡνθήσοιο 	αἰσχῡνθήσοιτο 	αἰσχῡνθήσοισθον 	αἰσχῡνθησοίσθην 	αἰσχῡνθησοίμεθᾰ 	αἰσχῡνθήσοισθε 	αἰσχῡνθήσοιντο

aor
ᾔσχῡνᾰ 	ᾔσχῡνᾰς 	ᾔσχῡνε(ν) 	ᾐσχῡ́νᾰτον 	ᾐσχῡνᾰ́την 	ᾐσχῡ́νᾰμεν 	ᾐσχῡ́νᾰτε 	ᾔσχῡνᾰν
αἰσχῡ́νω 	αἰσχῡ́νῃς 	αἰσχῡ́νῃ 	αἰσχῡ́νητον 	αἰσχῡ́νητον 	αἰσχῡ́νωμεν 	αἰσχῡ́νητε 	αἰσχῡ́νωσῐ(ν)
αἰσχῡ́ναιμῐ 	αἰσχῡ́νειᾰς-αἰσχῡ́ναις 	αἰσχῡ́νειε(ν)-αἰσχῡ́ναι 	αἰσχῡ́ναιτον 	αἰσχῡναίτην 	αἰσχῡ́ναιμεν 	αἰσχῡ́ναιτε 	αἰσχῡ́νειᾰν-αἰσχῡ́ναιεν
	αἴσχῡνον 	αἰσχῡνᾰ́τω 	αἰσχῡ́νᾰτον 	αἰσχῡνᾰ́των 	  	αἰσχῡ́νᾰτε 	αἰσχῡνᾰ́ντων
ᾐσχῡνᾰ́μην 	ᾐσχῡ́νω 	ᾐσχῡ́νᾰτο 	ᾐσχῡ́νᾰσθον 	ᾐσχῡνᾰ́σθην 	ᾐσχῡνᾰ́μεθᾰ 	ᾐσχῡ́νᾰσθε 	ᾐσχῡ́νᾰντο
αἰσχῡ́νωμαι 	αἰσχῡ́νῃ 	αἰσχῡ́νηται 	αἰσχῡ́νησθον 	αἰσχῡ́νησθον 	αἰσχῡνώμεθᾰ 	αἰσχῡ́νησθε 	αἰσχῡ́νωνται
αἰσχῡναίμην 	αἰσχῡ́ναιο 	αἰσχῡ́ναιτο 	αἰσχῡ́ναισθον 	αἰσχῡναίσθην 	αἰσχῡναίμεθᾰ 	αἰσχῡ́ναισθε 	αἰσχῡ́ναιντο
	αἴσχῡναι 	αἰσχῡνᾰ́σθω 	αἰσχῡ́νᾰσθον 	αἰσχῡνᾰ́σθων 	  	αἰσχῡ́νᾰσθε 	αἰσχῡνᾰ́σθων
ᾐσχῡ́νθην 	ᾐσχῡ́νθης 	ᾐσχῡ́νθη 	ᾐσχῡ́νθητον 	ᾐσχῡνθήτην 	ᾐσχῡ́νθημεν 	ᾐσχῡ́νθητε 	ᾐσχῡ́νθησᾰν
αἰσχῡνθῶ 	αἰσχῡνθῇς 	αἰσχῡνθῇ 	αἰσχῡνθῆτον 	αἰσχῡνθῆτον 	αἰσχῡνθῶμεν 	αἰσχῡνθῆτε 	αἰσχῡνθῶσῐ(ν)
αἰσχῡνθείην 	αἰσχῡνθείης 	αἰσχῡνθείη 	αἰσχῡνθεῖτον-αἰσχῡνθείητον 	αἰσχῡνθείτην-αἰσχῡνθειήτην 	αἰσχῡνθεῖμεν-αἰσχῡνθείημεν 	αἰσχῡνθεῖτε-αἰσχῡνθείητε 	αἰσχῡνθεῖεν-αἰσχῡνθείησᾰν
	αἰσχῡ́νθητῐ 	αἰσχῡνθήτω 	αἰσχῡ́νθητον 	αἰσχῡνθήτων 	  	αἰσχῡ́νθητε 	αἰσχῡνθέντων

# ἀλείφω ======== To anoint ===

pres
ἀλείφω 	ἀλείφεις 	ἀλείφει 	ἀλείφετον 	ἀλείφετον 	ἀλείφομεν 	ἀλείφετε 	ἀλείφουσῐ(ν)
ἀλείφω 	ἀλείφῃς 	ἀλείφῃ 	ἀλείφητον 	ἀλείφητον 	ἀλείφωμεν 	ἀλείφητε 	ἀλείφωσῐ(ν)
ἀλείφοιμῐ 	ἀλείφοις 	ἀλείφοι 	ἀλείφοιτον 	ἀλειφοίτην 	ἀλείφοιμεν 	ἀλείφοιτε 	ἀλείφοιεν
	ἄλειφε 	ἀλειφέτω 	ἀλείφετον 	ἀλειφέτων 	  	ἀλείφετε 	ἀλειφόντων
ἀλείφομαι 	ἀλείφῃ-ἀλείφει 	ἀλείφεται 	ἀλείφεσθον 	ἀλείφεσθον 	ἀλειφόμεθᾰ 	ἀλείφεσθε 	ἀλείφονται
ἀλείφωμαι 	ἀλείφῃ 	ἀλείφηται 	ἀλείφησθον 	ἀλείφησθον 	ἀλειφώμεθᾰ 	ἀλείφησθε 	ἀλείφωνται
ἀλειφοίμην 	ἀλείφοιο 	ἀλείφοιτο 	ἀλείφοισθον 	ἀλειφοίσθην 	ἀλειφοίμεθᾰ 	ἀλείφοισθε 	ἀλείφοιντο
	ἀλείφου 	ἀλειφέσθω 	ἀλείφεσθον 	ἀλειφέσθων 	  	ἀλείφεσθε 	ἀλειφέσθων

impf
ἤλειφον 	ἤλειφες 	ἤλειφε(ν) 	ἠλείφετον 	ἠλειφέτην 	ἠλείφομεν 	ἠλείφετε 	ἤλειφον
ἠλειφόμην 	ἠλείφου 	ἠλείφετο 	ἠλείφεσθον 	ἠλειφέσθην 	ἠλειφόμεθᾰ 	ἠλείφεσθε 	ἠλείφοντο

fut
ἀλείψω 	ἀλείψεις 	ἀλείψει 	ἀλείψετον 	ἀλείψετον 	ἀλείψομεν 	ἀλείψετε 	ἀλείψουσῐ(ν)
ἀλείψοιμῐ 	ἀλείψοις 	ἀλείψοι 	ἀλείψοιτον 	ἀλειψοίτην 	ἀλείψοιμεν 	ἀλείψοιτε 	ἀλείψοιεν
ἀλείψομαι 	ἀλείψῃ-ἀλείψει 	ἀλείψεται 	ἀλείψεσθον 	ἀλείψεσθον 	ἀλειψόμεθᾰ 	ἀλείψεσθε 	ἀλείψονται
ἀλειψοίμην 	ἀλείψοιο 	ἀλείψοιτο 	ἀλείψοισθον 	ἀλειψοίσθην 	ἀλειψοίμεθᾰ 	ἀλείψοισθε 	ἀλείψοιντο
ἀλειφθήσομαι 	ἀλειφθήσῃ 	ἀλειφθήσεται 	ἀλειφθήσεσθον 	ἀλειφθήσεσθον 	ἀλειφθησόμεθᾰ 	ἀλειφθήσεσθε 	ἀλειφθήσονται
ἀλειφθησοίμην 	ἀλειφθήσοιο 	ἀλειφθήσοιτο 	ἀλειφθήσοισθον 	ἀλειφθησοίσθην 	ἀλειφθησοίμεθᾰ 	ἀλειφθήσοισθε 	ἀλειφθήσοιντο

aor
ἤλειψᾰ 	ἤλειψᾰς 	ἤλειψε(ν) 	ἠλείψᾰτον 	ἠλειψᾰ́την 	ἠλείψᾰμεν 	ἠλείψᾰτε 	ἤλειψᾰν
ἀλείψω 	ἀλείψῃς 	ἀλείψῃ 	ἀλείψητον 	ἀλείψητον 	ἀλείψωμεν 	ἀλείψητε 	ἀλείψωσῐ(ν)
ἀλείψαιμῐ 	ἀλείψειᾰς-ἀλείψαις 	ἀλείψειε(ν)-ἀλείψαι 	ἀλείψαιτον 	ἀλειψαίτην 	ἀλείψαιμεν 	ἀλείψαιτε 	ἀλείψειᾰν-ἀλείψαιεν
	ἄλειψον 	ἀλειψᾰ́τω 	ἀλείψᾰτον 	ἀλειψᾰ́των 	  	ἀλείψᾰτε 	ἀλειψᾰ́ντων
ἠλειψᾰ́μην 	ἠλείψω 	ἠλείψᾰτο 	ἠλείψᾰσθον 	ἠλειψᾰ́σθην 	ἠλειψᾰ́μεθᾰ 	ἠλείψᾰσθε 	ἠλείψᾰντο
ἀλείψωμαι 	ἀλείψῃ 	ἀλείψηται 	ἀλείψησθον 	ἀλείψησθον 	ἀλειψώμεθᾰ 	ἀλείψησθε 	ἀλείψωνται
ἀλειψαίμην 	ἀλείψαιο 	ἀλείψαιτο 	ἀλείψαισθον 	ἀλειψαίσθην 	ἀλειψαίμεθᾰ 	ἀλείψαισθε 	ἀλείψαιντο
	ἄλειψαι 	ἀλειψᾰ́σθω 	ἀλείψᾰσθον 	ἀλειψᾰ́σθων 	  	ἀλείψᾰσθε 	ἀλειψᾰ́σθων
ἠλείφθην 	ἠλείφθης 	ἠλείφθη 	ἠλείφθητον 	ἠλειφθήτην 	ἠλείφθημεν 	ἠλείφθητε 	ἠλείφθησᾰν
ἀλειφθῶ 	ἀλειφθῇς 	ἀλειφθῇ 	ἀλειφθῆτον 	ἀλειφθῆτον 	ἀλειφθῶμεν 	ἀλειφθῆτε 	ἀλειφθῶσῐ(ν)
ἀλειφθείην 	ἀλειφθείης 	ἀλειφθείη 	ἀλειφθεῖτον-ἀλειφθείητον 	ἀλειφθείτην-ἀλειφθειήτην 	ἀλειφθεῖμεν-ἀλειφθείημεν 	ἀλειφθεῖτε-ἀλειφθείητε 	ἀλειφθεῖεν-ἀλειφθείησᾰν
	ἀλείφθητῐ 	ἀλειφθήτω 	ἀλείφθητον 	ἀλειφθήτων 	  	ἀλείφθητε 	ἀλειφθέντων

pf
ἀλήλιφᾰ 	ἀλήλιφᾰς 	ἀλήλιφε(ν) 	ἀληλίφᾰτον 	ἀληλίφᾰτον 	ἀληλίφᾰμεν 	ἀληλίφᾰτε 	ἀληλίφᾱσῐ(ν)
ἀληλίφω 	ἀληλίφῃς 	ἀληλίφῃ 	ἀληλίφητον 	ἀληλίφητον 	ἀληλίφωμεν 	ἀληλίφητε 	ἀληλίφωσῐ(ν)
ἀληλίφοιμῐ-ἀληλιφοίην 	ἀληλίφοις-ἀληλιφοίης 	ἀληλίφοι-ἀληλιφοίη 	ἀληλίφοιτον 	ἀληλιφοίτην 	ἀληλίφοιμεν 	ἀληλίφοιτε 	ἀληλίφοιεν
	ἀλήλιφε 	ἀληλιφέτω 	ἀληλίφετον 	ἀληλιφέτων 	  	ἀληλίφετε 	ἀληλιφόντων
ἀλήλιμμαι 	ἀλήλιψαι 	ἀλήλιπται 	ἀλήλιφθον 	ἀλήλιφθον 	ἀληλίμμεθᾰ 	ἀλήλιφθε 	ἀληλίφᾰται
ἀληλιμμένος ὦ 	ἀληλιμμένος ᾖς 	ἀληλιμμένος ᾖ 	ἀληλιμμένω ἦτον 	ἀληλιμμένω ἦτον 	ἀληλιμμένοι ὦμεν 	ἀληλιμμένοι ἦτε 	ἀληλιμμένοι ὦσῐ(ν)
ἀληλιμμένος εἴην 	ἀληλιμμένος εἴης 	ἀληλιμμένος εἴη 	ἀληλιμμένοι εἴητον/εἶτον 	ἀληλιμμένω εἰήτην/εἴτην 	ἀληλιμμένοι εἴημεν/εἶμεν 	ἀληλιμμένοι εἴητε/εἶτε 	ἀληλιμμένοι εἴησᾰν/εἶεν
	ἀλήλιψο 	ἀληλίφθω 	ἀλήλιφθον 	ἀληλίφθων 	  	ἀλήλιφθε 	ἀληλίφθων

# ἀμείβω ===== to reply, answer ===

pres
ᾰ̓μείβω 	ᾰ̓μείβεις 	ᾰ̓μείβει 	ᾰ̓μείβετον 	ᾰ̓μείβετον 	ᾰ̓μείβομεν 	ᾰ̓μείβετε 	ᾰ̓μείβουσῐ(ν)
ᾰ̓μείβω 	ᾰ̓μείβῃς 	ᾰ̓μείβῃ 	ᾰ̓μείβητον 	ᾰ̓μείβητον 	ᾰ̓μείβωμεν 	ᾰ̓μείβητε 	ᾰ̓μείβωσῐ(ν)
ᾰ̓μείβοιμῐ 	ᾰ̓μείβοις 	ᾰ̓μείβοι 	ᾰ̓μείβοιτον 	ᾰ̓μειβοίτην 	ᾰ̓μείβοιμεν 	ᾰ̓μείβοιτε 	ᾰ̓μείβοιεν
	ᾰ̓́μειβε 	ᾰ̓μειβέτω 	ᾰ̓μείβετον 	ᾰ̓μειβέτων 	  	ᾰ̓μείβετε 	ᾰ̓μειβόντων
ᾰ̓μείβομαι 	ᾰ̓μείβῃ-ᾰ̓μείβει 	ᾰ̓μείβεται 	ᾰ̓μείβεσθον 	ᾰ̓μείβεσθον 	ᾰ̓μειβόμεθᾰ 	ᾰ̓μείβεσθε 	ᾰ̓μείβονται
ᾰ̓μείβωμαι 	ᾰ̓μείβῃ 	ᾰ̓μείβηται 	ᾰ̓μείβησθον 	ᾰ̓μείβησθον 	ᾰ̓μειβώμεθᾰ 	ᾰ̓μείβησθε 	ᾰ̓μείβωνται
ᾰ̓μειβοίμην 	ᾰ̓μείβοιο 	ᾰ̓μείβοιτο 	ᾰ̓μείβοισθον 	ᾰ̓μειβοίσθην 	ᾰ̓μειβοίμεθᾰ 	ᾰ̓μείβοισθε 	ᾰ̓μείβοιντο
	ᾰ̓μείβου 	ᾰ̓μειβέσθω 	ᾰ̓μείβεσθον 	ᾰ̓μειβέσθων 	  	ᾰ̓μείβεσθε 	ᾰ̓μειβέσθων

impf
ἤμειβον 	ἤμειβες 	ἤμειβε(ν) 	ἠμείβετον 	ἠμειβέτην 	ἠμείβομεν 	ἠμείβετε 	ἤμειβον
ἠμειβόμην 	ἠμείβου 	ἠμείβετο 	ἠμείβεσθον 	ἠμειβέσθην 	ἠμειβόμεθᾰ 	ἠμείβεσθε 	ἠμείβοντο

fut
ᾰ̓μείψω 	ᾰ̓μείψεις 	ᾰ̓μείψει 	ᾰ̓μείψετον 	ᾰ̓μείψετον 	ᾰ̓μείψομεν 	ᾰ̓μείψετε 	ᾰ̓μείψουσῐ(ν)
ᾰ̓μείψοιμῐ 	ᾰ̓μείψοις 	ᾰ̓μείψοι 	ᾰ̓μείψοιτον 	ᾰ̓μειψοίτην 	ᾰ̓μείψοιμεν 	ᾰ̓μείψοιτε 	ᾰ̓μείψοιεν
ᾰ̓μείψομαι 	ᾰ̓μείψῃ-ᾰ̓μείψει 	ᾰ̓μείψεται 	ᾰ̓μείψεσθον 	ᾰ̓μείψεσθον 	ᾰ̓μειψόμεθᾰ 	ᾰ̓μείψεσθε 	ᾰ̓μείψονται
ᾰ̓μειψοίμην 	ᾰ̓μείψοιο 	ᾰ̓μείψοιτο 	ᾰ̓μείψοισθον 	ᾰ̓μειψοίσθην 	ᾰ̓μειψοίμεθᾰ 	ᾰ̓μείψοισθε 	ᾰ̓μείψοιντο
ᾰ̓μειφθήσομαι 	ᾰ̓μειφθήσῃ 	ᾰ̓μειφθήσεται 	ᾰ̓μειφθήσεσθον 	ᾰ̓μειφθήσεσθον 	ᾰ̓μειφθησόμεθᾰ 	ᾰ̓μειφθήσεσθε 	ᾰ̓μειφθήσονται
ᾰ̓μειφθησοίμην 	ᾰ̓μειφθήσοιο 	ᾰ̓μειφθήσοιτο 	ᾰ̓μειφθήσοισθον 	ᾰ̓μειφθησοίσθην 	ᾰ̓μειφθησοίμεθᾰ 	ᾰ̓μειφθήσοισθε 	ᾰ̓μειφθήσοιντο

aor
ἤμειψᾰ 	ἤμειψᾰς 	ἤμειψε(ν) 	ἠμείψᾰτον 	ἠμειψᾰ́την 	ἠμείψᾰμεν 	ἠμείψᾰτε 	ἤμειψᾰν
ᾰ̓μείψω 	ᾰ̓μείψῃς 	ᾰ̓μείψῃ 	ᾰ̓μείψητον 	ᾰ̓μείψητον 	ᾰ̓μείψωμεν 	ᾰ̓μείψητε 	ᾰ̓μείψωσῐ(ν)
ᾰ̓μείψαιμῐ 	ᾰ̓μείψειᾰς-ᾰ̓μείψαις 	ᾰ̓μείψειε(ν)-ᾰ̓μείψαι 	ᾰ̓μείψαιτον 	ᾰ̓μειψαίτην 	ᾰ̓μείψαιμεν 	ᾰ̓μείψαιτε 	ᾰ̓μείψειᾰν-ᾰ̓μείψαιεν
	ᾰ̓́μειψον 	ᾰ̓μειψᾰ́τω 	ᾰ̓μείψᾰτον 	ᾰ̓μειψᾰ́των 	  	ᾰ̓μείψᾰτε 	ᾰ̓μειψᾰ́ντων
ἠμειψᾰ́μην 	ἠμείψω 	ἠμείψᾰτο 	ἠμείψᾰσθον 	ἠμειψᾰ́σθην 	ἠμειψᾰ́μεθᾰ 	ἠμείψᾰσθε 	ἠμείψᾰντο
ᾰ̓μείψωμαι 	ᾰ̓μείψῃ 	ᾰ̓μείψηται 	ᾰ̓μείψησθον 	ᾰ̓μείψησθον 	ᾰ̓μειψώμεθᾰ 	ᾰ̓μείψησθε 	ᾰ̓μείψωνται
ᾰ̓μειψαίμην 	ᾰ̓μείψαιο 	ᾰ̓μείψαιτο 	ᾰ̓μείψαισθον 	ᾰ̓μειψαίσθην 	ᾰ̓μειψαίμεθᾰ 	ᾰ̓μείψαισθε 	ᾰ̓μείψαιντο
	ᾰ̓́μειψαι 	ᾰ̓μειψᾰ́σθω 	ᾰ̓μείψᾰσθον 	ᾰ̓μειψᾰ́σθων 	  	ᾰ̓μείψᾰσθε 	ᾰ̓μειψᾰ́σθων
ἠμείφθην 	ἠμείφθης 	ἠμείφθη 	ἠμείφθητον 	ἠμειφθήτην 	ἠμείφθημεν 	ἠμείφθητε 	ἠμείφθησᾰν
ᾰ̓μειφθῶ 	ᾰ̓μειφθῇς 	ᾰ̓μειφθῇ 	ᾰ̓μειφθῆτον 	ᾰ̓μειφθῆτον 	ᾰ̓μειφθῶμεν 	ᾰ̓μειφθῆτε 	ᾰ̓μειφθῶσῐ(ν)
ᾰ̓μειφθείην 	ᾰ̓μειφθείης 	ᾰ̓μειφθείη 	ᾰ̓μειφθεῖτον-ᾰ̓μειφθείητον 	ᾰ̓μειφθείτην-ᾰ̓μειφθειήτην 	ᾰ̓μειφθεῖμεν-ᾰ̓μειφθείημεν 	ᾰ̓μειφθεῖτε-ᾰ̓μειφθείητε 	ᾰ̓μειφθεῖεν-ᾰ̓μειφθείησᾰν
	ᾰ̓μείφθητῐ 	ᾰ̓μειφθήτω 	ᾰ̓μείφθητον 	ᾰ̓μειφθήτων 	  	ᾰ̓μείφθητε 	ᾰ̓μειφθέντων

# αμέλγω ===

pres
ᾰ̓μέλγω 	ᾰ̓μέλγεις 	ᾰ̓μέλγει 	ᾰ̓μέλγετον 	ᾰ̓μέλγετον 	ᾰ̓μέλγομεν 	ᾰ̓μέλγετε 	ᾰ̓μέλγουσῐ(ν)
ᾰ̓μέλγω 	ᾰ̓μέλγῃς 	ᾰ̓μέλγῃ 	ᾰ̓μέλγητον 	ᾰ̓μέλγητον 	ᾰ̓μέλγωμεν 	ᾰ̓μέλγητε 	ᾰ̓μέλγωσῐ(ν)
ᾰ̓μέλγοιμῐ 	ᾰ̓μέλγοις 	ᾰ̓μέλγοι 	ᾰ̓μέλγοιτον 	ᾰ̓μελγοίτην 	ᾰ̓μέλγοιμεν 	ᾰ̓μέλγοιτε 	ᾰ̓μέλγοιεν
	ᾰ̓́μελγε 	ᾰ̓μελγέτω 	ᾰ̓μέλγετον 	ᾰ̓μελγέτων 	  	ᾰ̓μέλγετε 	ᾰ̓μελγόντων
ᾰ̓μέλγομαι 	ᾰ̓μέλγῃ-ᾰ̓μέλγει 	ᾰ̓μέλγεται 	ᾰ̓μέλγεσθον 	ᾰ̓μέλγεσθον 	ᾰ̓μελγόμεθᾰ 	ᾰ̓μέλγεσθε 	ᾰ̓μέλγονται
ᾰ̓μέλγωμαι 	ᾰ̓μέλγῃ 	ᾰ̓μέλγηται 	ᾰ̓μέλγησθον 	ᾰ̓μέλγησθον 	ᾰ̓μελγώμεθᾰ 	ᾰ̓μέλγησθε 	ᾰ̓μέλγωνται
ᾰ̓μελγοίμην 	ᾰ̓μέλγοιο 	ᾰ̓μέλγοιτο 	ᾰ̓μέλγοισθον 	ᾰ̓μελγοίσθην 	ᾰ̓μελγοίμεθᾰ 	ᾰ̓μέλγοισθε 	ᾰ̓μέλγοιντο
	ᾰ̓μέλγου 	ᾰ̓μελγέσθω 	ᾰ̓μέλγεσθον 	ᾰ̓μελγέσθων 	  	ᾰ̓μέλγεσθε 	ᾰ̓μελγέσθων

impf
ἤμελγον 	ἤμελγες 	ἤμελγε(ν) 	ἠμέλγετον 	ἠμελγέτην 	ἠμέλγομεν 	ἠμέλγετε 	ἤμελγον
ἠμελγόμην 	ἠμέλγου 	ἠμέλγετο 	ἠμέλγεσθον 	ἠμελγέσθην 	ἠμελγόμεθᾰ 	ἠμέλγεσθε 	ἠμέλγοντο

fut - a,m
ἀμέλξω 	ἀμέλξεις 	ἀμέλξει 	ἀμέλξετον 	ἀμέλξετον 	ἀμέλξομεν 	ἀμέλξετε 	ἀμέλξουσῐ(ν)
ἀμέλξοιμῐ 	ἀμέλξοις 	ἀμέλξοι 	ἀμέλξοιτον 	ἀμελξοίτην 	ἀμέλξοιμεν 	ἀμέλξοιτε 	ἀμέλξοιεν
ἀμέλξομαι 	ἀμέλξῃ-ἀμέλξει 	ἀμέλξεται 	ἀμέλξεσθον 	ἀμέλξεσθον 	ἀμελξόμεθᾰ 	ἀμέλξεσθε 	ἀμέλξονται
ἀμελξοίμην 	ἀμέλξοιο 	ἀμέλξοιτο 	ἀμέλξοισθον 	ἀμελξοίσθην 	ἀμελξοίμεθᾰ 	ἀμέλξοισθε 	ἀμέλξοιντο

# B ===================

# βάπτω ==============

pres
βάπτω 	βάπτεις 	βάπτει 	βάπτετον 	βάπτετον 	βάπτομεν 	βάπτετε 	βάπτουσῐ(ν)
βάπτω 	βάπτῃς 	βάπτῃ 	βάπτητον 	βάπτητον 	βάπτωμεν 	βάπτητε 	βάπτωσῐ(ν)
βάπτοιμῐ 	βάπτοις 	βάπτοι 	βάπτοιτον 	βαπτοίτην 	βάπτοιμεν 	βάπτοιτε 	βάπτοιεν
	βᾶπτε 	βαπτέτω 	βάπτετον 	βαπτέτων 	  	βάπτετε 	βαπτόντων
βάπτομαι 	βάπτῃ-βάπτει 	βάπτεται 	βάπτεσθον 	βάπτεσθον 	βαπτόμεθᾰ 	βάπτεσθε 	βάπτονται
βάπτωμαι 	βάπτῃ 	βάπτηται 	βάπτησθον 	βάπτησθον 	βαπτώμεθᾰ 	βάπτησθε 	βάπτωνται
βαπτοίμην 	βάπτοιο 	βάπτοιτο 	βάπτοισθον 	βαπτοίσθην 	βαπτοίμεθᾰ 	βάπτοισθε 	βάπτοιντο
	βάπτου 	βαπτέσθω 	βάπτεσθον 	βαπτέσθων 	  	βάπτεσθε 	βαπτέσθων

impf
ἔβαπτον 	ἔβαπτες 	ἔβαπτε(ν) 	ἐβάπτετον 	ἐβαπτέτην 	ἐβάπτομεν 	ἐβάπτετε 	ἔβαπτον
ἐβαπτόμην 	ἐβάπτου 	ἐβάπτετο 	ἐβάπτεσθον 	ἐβαπτέσθην 	ἐβαπτόμεθᾰ 	ἐβάπτεσθε 	ἐβάπτοντο

fut
βάψω 	βάψεις 	βάψει 	βάψετον 	βάψετον 	βάψομεν 	βάψετε 	βάψουσῐ(ν)
βάψοιμῐ 	βάψοις 	βάψοι 	βάψοιτον 	βαψοίτην 	βάψοιμεν 	βάψοιτε 	βάψοιεν
βάψομαι 	βάψῃ-βάψει 	βάψεται 	βάψεσθον 	βάψεσθον 	βαψόμεθᾰ 	βάψεσθε 	βάψονται
βαψοίμην 	βάψοιο 	βάψοιτο 	βάψοισθον 	βαψοίσθην 	βαψοίμεθᾰ 	βάψοισθε 	βάψοιντο
βαφήσομαι 	βαφήσῃ 	βαφήσεται 	βαφήσεσθον 	βαφήσεσθον 	βαφησόμεθᾰ 	βαφήσεσθε 	βαφήσονται
βαφησοίμην 	βαφήσοιο 	βαφήσοιτο 	βαφήσοισθον 	βαφησοίσθην 	βαφησοίμεθᾰ 	βαφήσοισθε 	βαφήσοιντο

aor
ἔβαψᾰ 	ἔβαψᾰς 	ἔβαψε(ν) 	ἐβάψᾰτον 	ἐβαψᾰ́την 	ἐβάψᾰμεν 	ἐβάψᾰτε 	ἔβαψᾰν
βάψω 	βάψῃς 	βάψῃ 	βάψητον 	βάψητον 	βάψωμεν 	βάψητε 	βάψωσῐ(ν-βάψαιμῐ 	βάψειᾰς-βάψαις 	βάψειε(ν)-βάψαι 	βάψαιτον 	βαψαίτην 	βάψαιμεν 	βάψαιτε 	βάψειᾰν-βάψαιεν
	βᾶψον 	βαψᾰ́τω 	βάψᾰτον 	βαψᾰ́των 	  	βάψᾰτε 	βαψᾰ́ντων
ἐβαψᾰ́μην 	ἐβάψω 	ἐβάψᾰτο 	ἐβάψᾰσθον 	ἐβαψᾰ́σθην 	ἐβαψᾰ́μεθᾰ 	ἐβάψᾰσθε 	ἐβάψᾰντο
βάψωμαι 	βάψῃ 	βάψηται 	βάψησθον 	βάψησθον 	βαψώμεθᾰ 	βάψησθε 	βάψωνται
βαψαίμην 	βάψαιο 	βάψαιτο 	βάψαισθον 	βαψαίσθην 	βαψαίμεθᾰ 	βάψαισθε 	βάψαιντο
	βᾶψαι 	βαψᾰ́σθω 	βάψᾰσθον 	βαψᾰ́σθων 	  	βάψᾰσθε 	βαψᾰ́σθων
ἐβάφθην 	ἐβάφθης 	ἐβάφθη 	ἐβάφθητον 	ἐβαφθήτην 	ἐβάφθημεν 	ἐβάφθητε 	ἐβάφθησᾰν
βαφθῶ 	βαφθῇς 	βαφθῇ 	βαφθῆτον 	βαφθῆτον 	βαφθῶμεν 	βαφθῆτε 	βαφθῶσῐ(ν)
βαφθείην 	βαφθείης 	βαφθείη 	βαφθεῖτον-βαφθείητον 	βαφθείτην-βαφθειήτην 	βαφθεῖμεν-βαφθείημεν 	βαφθεῖτε-βαφθείητε 	βαφθεῖεν-βαφθείησᾰν
	βάφθητῐ 	βαφθήτω 	βάφθητον 	βαφθήτων 	  	βάφθητε 	βαφθέντων

# βρέμω

pres
βρέμω 	βρέμεις 	βρέμει 	βρέμετον 	βρέμετον 	βρέμομεν 	βρέμετε 	βρέμουσῐ(ν)
βρέμω 	βρέμῃς 	βρέμῃ 	βρέμητον 	βρέμητον 	βρέμωμεν 	βρέμητε 	βρέμωσῐ(ν)
βρέμοιμῐ 	βρέμοις 	βρέμοι 	βρέμοιτον 	βρεμοίτην 	βρέμοιμεν 	βρέμοιτε 	βρέμοιεν
	βρέμε 	βρεμέτω 	βρέμετον 	βρεμέτων 	  	βρέμετε 	βρεμόντων
βρέμομαι 	βρέμῃ-βρέμει 	βρέμεται 	βρέμεσθον 	βρέμεσθον 	βρεμόμεθᾰ 	βρέμεσθε 	βρέμονται
βρέμωμαι 	βρέμῃ 	βρέμηται 	βρέμησθον 	βρέμησθον 	βρεμώμεθᾰ 	βρέμησθε 	βρέμωνται
βρεμοίμην 	βρέμοιο 	βρέμοιτο 	βρέμοισθον 	βρεμοίσθην 	βρεμοίμεθᾰ 	βρέμοισθε 	βρέμοιντο
	βρέμου 	βρεμέσθω 	βρέμεσθον 	βρεμέσθων 	  	βρέμεσθε 	βρεμέσθων

impf
ἔβρεμον 	ἔβρεμες 	ἔβρεμε(ν) 	ἐβρέμετον 	ἐβρεμέτην 	ἐβρέμομεν 	ἐβρέμετε 	ἔβρεμον
ἐβρεμόμην 	ἐβρέμου 	ἐβρέμετο 	ἐβρέμεσθον 	ἐβρεμέσθην 	ἐβρεμόμεθᾰ 	ἐβρέμεσθε 	ἐβρέμοντο

# βρυάζω ===========

pres
βρῠᾰ́ζω 	βρῠᾰ́ζεις 	βρῠᾰ́ζει 	βρῠᾰ́ζετον 	βρῠᾰ́ζετον 	βρῠᾰ́ζομεν 	βρῠᾰ́ζετε 	βρῠᾰ́ζουσῐ(ν)
βρῠᾰ́ζω 	βρῠᾰ́ζῃς 	βρῠᾰ́ζῃ 	βρῠᾰ́ζητον 	βρῠᾰ́ζητον 	βρῠᾰ́ζωμεν 	βρῠᾰ́ζητε 	βρῠᾰ́ζωσῐ(ν)
βρῠᾰ́ζοιμῐ 	βρῠᾰ́ζοις 	βρῠᾰ́ζοι 	βρῠᾰ́ζοιτον 	βρῠᾰζοίτην 	βρῠᾰ́ζοιμεν 	βρῠᾰ́ζοιτε 	βρῠᾰ́ζοιεν
	βρῠ́ᾰζε 	βρῠᾰζέτω 	βρῠᾰ́ζετον 	βρῠᾰζέτων 	  	βρῠᾰ́ζετε 	βρῠᾰζόντων
βρῠᾰ́ζομαι 	βρῠᾰ́ζῃ-βρῠᾰ́ζει 	βρῠᾰ́ζεται 	βρῠᾰ́ζεσθον 	βρῠᾰ́ζεσθον 	βρῠᾰζόμεθᾰ 	βρῠᾰ́ζεσθε 	βρῠᾰ́ζονται
βρῠᾰ́ζωμαι 	βρῠᾰ́ζῃ 	βρῠᾰ́ζηται 	βρῠᾰ́ζησθον 	βρῠᾰ́ζησθον 	βρῠᾰζώμεθᾰ 	βρῠᾰ́ζησθε 	βρῠᾰ́ζωνται
βρῠᾰζοίμην 	βρῠᾰ́ζοιο 	βρῠᾰ́ζοιτο 	βρῠᾰ́ζοισθον 	βρῠᾰζοίσθην 	βρῠᾰζοίμεθᾰ 	βρῠᾰ́ζοισθε 	βρῠᾰ́ζοιντο
	βρῠᾰ́ζου 	βρῠᾰζέσθω 	βρῠᾰ́ζεσθον 	βρῠᾰζέσθων 	  	βρῠᾰ́ζεσθε 	βρῠᾰζέσθων

impf
ἐβρῠ́ᾰζον 	ἐβρῠ́ᾰζες 	ἐβρῠ́ᾰζε(ν) 	ἐβρῠᾰ́ζετον 	ἐβρῠᾰζέτην 	ἐβρῠᾰ́ζομεν 	ἐβρῠᾰ́ζετε 	ἐβρῠ́ᾰζον
ἐβρῠᾰζόμην 	ἐβρῠᾰ́ζου 	ἐβρῠᾰ́ζετο 	ἐβρῠᾰ́ζεσθον 	ἐβρῠᾰζέσθην 	ἐβρῠᾰζόμεθᾰ 	ἐβρῠᾰ́ζεσθε 	ἐβρῠᾰ́ζοντο

# βρύκω

pres
βρῡ́κω 	βρῡ́κεις 	βρῡ́κει 	βρῡ́κετον 	βρῡ́κετον 	βρῡ́κομεν 	βρῡ́κετε 	βρῡ́κουσῐ(ν)
βρῡ́κω 	βρῡ́κῃς 	βρῡ́κῃ 	βρῡ́κητον 	βρῡ́κητον 	βρῡ́κωμεν 	βρῡ́κητε 	βρῡ́κωσῐ(ν)
βρῡ́κοιμῐ 	βρῡ́κοις 	βρῡ́κοι 	βρῡ́κοιτον 	βρῡκοίτην 	βρῡ́κοιμεν 	βρῡ́κοιτε 	βρῡ́κοιεν
	βρῦκε 	βρῡκέτω 	βρῡ́κετον 	βρῡκέτων 	  	βρῡ́κετε 	βρῡκόντων
βρῡ́κομαι 	βρῡ́κῃ-βρῡ́κει 	βρῡ́κεται 	βρῡ́κεσθον 	βρῡ́κεσθον 	βρῡκόμεθᾰ 	βρῡ́κεσθε 	βρῡ́κονται
βρῡ́κωμαι 	βρῡ́κῃ 	βρῡ́κηται 	βρῡ́κησθον 	βρῡ́κησθον 	βρῡκώμεθᾰ 	βρῡ́κησθε 	βρῡ́κωνται
βρῡκοίμην 	βρῡ́κοιο 	βρῡ́κοιτο 	βρῡ́κοισθον 	βρῡκοίσθην 	βρῡκοίμεθᾰ 	βρῡ́κοισθε 	βρῡ́κοιντο
	βρῡ́κου 	βρῡκέσθω 	βρῡ́κεσθον 	βρῡκέσθων 	  	βρῡ́κεσθε 	βρῡκέσθων

impf
ἔβρῡκον 	ἔβρῡκες 	ἔβρῡκε(ν) 	ἐβρῡ́κετον 	ἐβρῡκέτην 	ἐβρῡ́κομεν 	ἐβρῡ́κετε 	ἔβρῡκον
ἐβρῡκόμην 	ἐβρῡ́κου 	ἐβρῡ́κετο 	ἐβρῡ́κεσθον 	ἐβρῡκέσθην 	ἐβρῡκόμεθᾰ 	ἐβρῡ́κεσθε 	ἐβρῡ́κοντο

fut a-m
βρύξω 	βρύξεις 	βρύξει 	βρύξετον 	βρύξετον 	βρύξομεν 	βρύξετε 	βρύξουσῐ(ν)
βρύξοιμῐ 	βρύξοις 	βρύξοι 	βρύξοιτον 	βρυξοίτην 	βρύξοιμεν 	βρύξοιτε 	βρύξοιεν
βρύξομαι 	βρύξῃ-βρύξει 	βρύξεται 	βρύξεσθον 	βρύξεσθον 	βρυξόμεθᾰ 	βρύξεσθε 	βρύξονται
βρυξοίμην 	βρύξοιο 	βρύξοιτο 	βρύξοισθον 	βρυξοίσθην 	βρυξοίμεθᾰ 	βρύξοισθε 	βρύξοιντο

aor
ἔβρυξᾰ 	ἔβρυξᾰς 	ἔβρυξε(ν) 	ἐβρύξᾰτον 	ἐβρυξᾰ́την 	ἐβρύξᾰμεν 	ἐβρύξᾰτε 	ἔβρυξᾰν
βρύξω 	βρύξῃς 	βρύξῃ 	βρύξητον 	βρύξητον 	βρύξωμεν 	βρύξητε 	βρύξωσῐ(ν)
βρύξαιμῐ 	βρύξειᾰς-βρύξαις 	βρύξειε(ν)-βρύξαι 	βρύξαιτον 	βρυξαίτην 	βρύξαιμεν 	βρύξαιτε 	βρύξειᾰν-βρύξαιεν
	βρῦξον 	βρυξᾰ́τω 	βρύξᾰτον 	βρυξᾰ́των 	  	βρύξᾰτε 	βρυξᾰ́ντων
ἐβρυξᾰ́μην 	ἐβρύξω 	ἐβρύξᾰτο 	ἐβρύξᾰσθον 	ἐβρυξᾰ́σθην 	ἐβρυξᾰ́μεθᾰ 	ἐβρύξᾰσθε 	ἐβρύξᾰντο
βρύξωμαι 	βρύξῃ 	βρύξηται 	βρύξησθον 	βρύξησθον 	βρυξώμεθᾰ 	βρύξησθε 	βρύξωνται
βρυξαίμην 	βρύξαιο 	βρύξαιτο 	βρύξαισθον 	βρυξαίσθην 	βρυξαίμεθᾰ 	βρύξαισθε 	βρύξαιντο
	βρῦξαι 	βρυξᾰ́σθω 	βρύξᾰσθον 	βρυξᾰ́σθων 	  	βρύξᾰσθε 	βρυξᾰ́σθων

# γείνομαι =====================

pres
γείνομαι 	γείνῃ-γείνει 	γείνεται 	γείνεσθον 	γείνεσθον 	γεινόμεθᾰ 	γείνεσθε 	γείνονται
γείνωμαι 	γείνῃ 	γείνηται 	γείνησθον 	γείνησθον 	γεινώμεθᾰ 	γείνησθε 	γείνωνται
γεινοίμην 	γείνοιο 	γείνοιτο 	γείνοισθον 	γεινοίσθην 	γεινοίμεθᾰ 	γείνοισθε 	γείνοιντο
	γείνου 	γεινέσθω 	γείνεσθον 	γεινέσθων 	  	γείνεσθε 	γεινέσθων

impf - m
ἐγεινόμην 	ἐγείνου 	ἐγείνετο 	ἐγείνεσθον 	ἐγεινέσθην 	ἐγεινόμεθᾰ 	ἐγείνεσθε 	ἐγείνοντο

aor -mid
ἐγεινᾰ́μην 	ἐγείνω 	ἐγείνᾰτο 	ἐγείνᾰσθον 	ἐγεινᾰ́σθην 	ἐγεινᾰ́μεθᾰ 	ἐγείνᾰσθε 	ἐγείνᾰντο
γείνωμαι 	γείνῃ 	γείνηται 	γείνησθον 	γείνησθον 	γεινώμεθᾰ 	γείνησθε 	γείνωνται
γειναίμην 	γείναιο 	γείναιτο 	γείναισθον 	γειναίσθην 	γειναίμεθᾰ 	γείναισθε 	γείναιντο
	γεῖναι 	γεινᾰ́σθω 	γείνᾰσθον 	γεινᾰ́σθων 	  	γείνᾰσθε 	γεινᾰ́σθων

# γελάω ==============

pres
γελῶ 	γελᾷς 	γελᾷ 	γελᾶτον 	γελᾶτον 	γελῶμεν 	γελᾶτε 	γελῶσῐ(ν)
γελῶ 	γελᾷς 	γελᾷ 	γελᾶτον 	γελᾶτον 	γελῶμεν 	γελᾶτε 	γελῶσῐ(ν)
γελῴην-γελῷμῐ 	γελῴης-γελῷς 	γελῴη-γελῷ 	γελῷτον-γελῴητον 	γελῴτην-γελῳήτην 	γελῷμεν-γελῴημεν 	γελῷτε-γελῴητε 	γελῷεν-γελῴησᾰν
	γέλᾱ 	γελᾱ́τω 	γελᾶτον 	γελᾱ́των 	  	γελᾶτε 	γελώντων
γελῶμαι 	γελᾷ 	γελᾶται 	γελᾶσθον 	γελᾶσθον 	γελώμεθᾰ 	γελᾶσθε 	γελῶνται
γελῶμαι 	γελᾷ 	γελᾶται 	γελᾶσθον 	γελᾶσθον 	γελώμεθᾰ 	γελᾶσθε 	γελῶνται
γελῴμην 	γελῷο 	γελῷτο 	γελῷσθον 	γελῴσθην 	γελῴμεθᾰ 	γελῷσθε 	γελῷντο
	γελῶ 	γελᾱ́σθω 	γελᾶσθον 	γελᾱ́σθων 	  	γελᾶσθε 	γελᾱ́σθων

impf
ἐγέλων 	ἐγέλᾱς 	ἐγέλᾱ 	ἐγελᾶτον 	ἐγελᾱ́την 	ἐγελῶμεν 	ἐγελᾶτε 	ἐγέλων
ἐγελώμην 	ἐγελῶ 	ἐγελᾶτο 	ἐγελᾶσθον 	ἐγελᾱ́σθην 	ἐγελώμεθᾰ 	ἐγελᾶσθε 	ἐγελῶντο

fut
γελᾰ́σω 	γελᾰ́σεις 	γελᾰ́σει 	γελᾰ́σετον 	γελᾰ́σετον 	γελᾰ́σομεν 	γελᾰ́σετε 	γελᾰ́σουσῐ(ν)
γελᾰ́σοιμῐ 	γελᾰ́σοις 	γελᾰ́σοι 	γελᾰ́σοιτον 	γελᾰσοίτην 	γελᾰ́σοιμεν 	γελᾰ́σοιτε 	γελᾰ́σοιεν
γελᾰ́σομαι 	γελᾰ́σῃ-γελᾰ́σει 	γελᾰ́σεται 	γελᾰ́σεσθον 	γελᾰ́σεσθον 	γελᾰσόμεθᾰ 	γελᾰ́σεσθε 	γελᾰ́σονται
γελᾰσοίμην 	γελᾰ́σοιο 	γελᾰ́σοιτο 	γελᾰ́σοισθον 	γελᾰσοίσθην 	γελᾰσοίμεθᾰ 	γελᾰ́σοισθε 	γελᾰ́σοιντο
γελᾰσθήσομαι 	γελᾰσθήσῃ 	γελᾰσθήσεται 	γελᾰσθήσεσθον 	γελᾰσθήσεσθον 	γελᾰσθησόμεθᾰ 	γελᾰσθήσεσθε 	γελᾰσθήσονται
γελᾰσθησοίμην 	γελᾰσθήσοιο 	γελᾰσθήσοιτο 	γελᾰσθήσοισθον 	γελᾰσθησοίσθην 	γελᾰσθησοίμεθᾰ 	γελᾰσθήσοισθε 	γελᾰσθήσοιντο

aor
ἐγέλᾰσᾰ 	ἐγέλᾰσᾰς 	ἐγέλᾰσε(ν) 	ἐγελᾰ́σᾰτον 	ἐγελᾰσᾰ́την 	ἐγελᾰ́σᾰμεν 	ἐγελᾰ́σᾰτε 	ἐγέλᾰσᾰν
γελᾰ́σω 	γελᾰ́σῃς 	γελᾰ́σῃ 	γελᾰ́σητον 	γελᾰ́σητον 	γελᾰ́σωμεν 	γελᾰ́σητε 	γελᾰ́σωσῐ(ν)
γελᾰ́σαιμῐ 	γελᾰ́σειᾰς-γελᾰ́σαις 	γελᾰ́σειε(ν)-γελᾰ́σαι 	γελᾰ́σαιτον 	γελᾰσαίτην 	γελᾰ́σαιμεν 	γελᾰ́σαιτε 	γελᾰ́σειᾰν-γελᾰ́σαιεν
	γέλᾰσον 	γελᾰσᾰ́τω 	γελᾰ́σᾰτον 	γελᾰσᾰ́των 	  	γελᾰ́σᾰτε 	γελᾰσᾰ́ντων
ἐγελᾰσᾰ́μην 	ἐγελᾰ́σω 	ἐγελᾰ́σᾰτο 	ἐγελᾰ́σᾰσθον 	ἐγελᾰσᾰ́σθην 	ἐγελᾰσᾰ́μεθᾰ 	ἐγελᾰ́σᾰσθε 	ἐγελᾰ́σᾰντο
γελᾰ́σωμαι 	γελᾰ́σῃ 	γελᾰ́σηται 	γελᾰ́σησθον 	γελᾰ́σησθον 	γελᾰσώμεθᾰ 	γελᾰ́σησθε 	γελᾰ́σωνται
γελᾰσαίμην 	γελᾰ́σαιο 	γελᾰ́σαιτο 	γελᾰ́σαισθον 	γελᾰσαίσθην 	γελᾰσαίμεθᾰ 	γελᾰ́σαισθε 	γελᾰ́σαιντο
	γέλᾰσαι 	γελᾰσᾰ́σθω 	γελᾰ́σᾰσθον 	γελᾰσᾰ́σθων 	  	γελᾰ́σᾰσθε 	γελᾰσᾰ́σθων
ἐγελᾰ́σθην 	ἐγελᾰ́σθης 	ἐγελᾰ́σθη 	ἐγελᾰ́σθητον 	ἐγελᾰσθήτην 	ἐγελᾰ́σθημεν 	ἐγελᾰ́σθητε 	ἐγελᾰ́σθησᾰν
γελᾰσθῶ 	γελᾰσθῇς 	γελᾰσθῇ 	γελᾰσθῆτον 	γελᾰσθῆτον 	γελᾰσθῶμεν 	γελᾰσθῆτε 	γελᾰσθῶσῐ(ν)
γελᾰσθείην 	γελᾰσθείης 	γελᾰσθείη 	γελᾰσθεῖτον-γελᾰσθείητον 	γελᾰσθείτην-γελᾰσθειήτην 	γελᾰσθεῖμεν-γελᾰσθείημεν 	γελᾰσθεῖτε-γελᾰσθείητε 	γελᾰσθεῖεν-γελᾰσθείησᾰν
	γελᾰ́σθητῐ 	γελᾰσθήτω 	γελᾰ́σθητον 	γελᾰσθήτων 	  	γελᾰ́σθητε 	γελᾰσθέντων

pf - mp
γεγέλᾰσμαι 	γεγέλᾰσαι 	γεγέλᾰσται 	γεγέλᾰσθον 	γεγέλᾰσθον 	γεγελᾰ́σμεθᾰ 	γεγέλᾰσθε 	γεγελᾰ́σᾰται
γεγελᾰσμένος ὦ 	γεγελᾰσμένος ᾖς 	γεγελᾰσμένος ᾖ 	γεγελᾰσμένω ἦτον 	γεγελᾰσμένω ἦτον 	γεγελᾰσμένοι ὦμεν 	γεγελᾰσμένοι ἦτε 	γεγελᾰσμένοι ὦσῐ(ν)
γεγελᾰσμένος εἴην 	γεγελᾰσμένος εἴης 	γεγελᾰσμένος εἴη 	γεγελᾰσμένοι εἴητον/εἶτον 	γεγελᾰσμένω εἰήτην/εἴτην 	γεγελᾰσμένοι εἴημεν/εἶμεν 	γεγελᾰσμένοι εἴητε/εἶτε 	γεγελᾰσμένοι εἴησᾰν/εἶεν
	γεγέλᾰσο 	γεγελᾰ́σθω 	γεγέλᾰσθον 	γεγελᾰ́σθων 	  	γεγέλᾰσθε 	γεγελᾰ́σθων

# γίγνομαι ===================

pres - mp
γίγνομαι 	γίγνῃ-γίγνει 	γίγνεται 	γίγνεσθον 	γίγνεσθον 	γιγνόμεθᾰ 	γίγνεσθε 	γίγνονται
γίγνωμαι 	γίγνῃ 	γίγνηται 	γίγνησθον 	γίγνησθον 	γιγνώμεθᾰ 	γίγνησθε 	γίγνωνται
γιγνοίμην 	γίγνοιο 	γίγνοιτο 	γίγνοισθον 	γιγνοίσθην 	γιγνοίμεθᾰ 	γίγνοισθε 	γίγνοιντο
	γίγνου 	γιγνέσθω 	γίγνεσθον 	γιγνέσθων 	  	γίγνεσθε 	γιγνέσθων

impf - mp
ἐγιγνόμην 	ἐγίγνου 	ἐγίγνετο 	ἐγίγνεσθον 	ἐγιγνέσθην 	ἐγιγνόμεθᾰ 	ἐγίγνεσθε 	ἐγίγνοντο

fut mid,pas
γενήσομαι 	γενήσῃ-γενήσει 	γενήσεται 	γενήσεσθον 	γενήσεσθον 	γενησόμεθᾰ 	γενήσεσθε 	γενήσονται
γενησοίμην 	γενήσοιο 	γενήσοιτο 	γενήσοισθον 	γενησοίσθην 	γενησοίμεθᾰ 	γενήσοισθε 	γενήσοιντο
γενηθήσομαι 	γενηθήσῃ 	γενηθήσεται 	γενηθήσεσθον 	γενηθήσεσθον 	γενηθησόμεθᾰ 	γενηθήσεσθε 	γενηθήσονται
γενηθησοίμην 	γενηθήσοιο 	γενηθήσοιτο 	γενηθήσοισθον 	γενηθησοίσθην 	γενηθησοίμεθᾰ 	γενηθήσοισθε 	γενηθήσοιντο

aor - m, p
ἐγενόμην 	ἐγένου 	ἐγένετο 	ἐγένεσθον 	ἐγενέσθην 	ἐγενόμεθᾰ 	ἐγένεσθε 	ἐγένοντο
γένωμαι 	γένῃ 	γένηται 	γένησθον 	γένησθον 	γενώμεθᾰ 	γένησθε 	γένωνται
γενοίμην 	γένοιο 	γένοιτο 	γένοισθον 	γενοίσθην 	γενοίμεθᾰ 	γένοισθε 	γένοιντο
	γενοῦ 	γενέσθω 	γένεσθον 	γενέσθων 	  	γένεσθε 	γενέσθων
ἐγενήθην 	ἐγενήθης 	ἐγενήθη 	ἐγενήθητον 	ἐγενηθήτην 	ἐγενήθημεν 	ἐγενήθητε 	ἐγενήθησᾰν
γενηθῶ 	γενηθῇς 	γενηθῇ 	γενηθῆτον 	γενηθῆτον 	γενηθῶμεν 	γενηθῆτε 	γενηθῶσῐ(ν)
γενηθείην 	γενηθείης 	γενηθείη 	γενηθεῖτον-γενηθείητον 	γενηθείτην-γενηθειήτην 	γενηθεῖμεν-γενηθείημεν 	γενηθεῖτε-γενηθείητε 	γενηθεῖεν-γενηθείησᾰν
	γενήθητῐ 	γενηθήτω 	γενήθητον 	γενηθήτων 	  	γενήθητε 	γενηθέντων

pf - act. mp
γέγονᾰ 	γέγονᾰς 	γέγονε(ν) 	γεγόνᾰτον 	γεγόνᾰτον 	γεγόνᾰμεν 	γεγόνᾰτε 	γεγόνᾱσῐ(ν)
γεγόνω 	γεγόνῃς 	γεγόνῃ 	γεγόνητον 	γεγόνητον 	γεγόνωμεν 	γεγόνητε 	γεγόνωσῐ(ν)
γεγόνοιμῐ-γεγονοίην 	γεγόνοις-γεγονοίης 	γεγόνοι-γεγονοίη 	γεγόνοιτον 	γεγονοίτην 	γεγόνοιμεν 	γεγόνοιτε 	γεγόνοιεν
	γέγονε 	γεγονέτω 	γεγόνετον 	γεγονέτων 	  	γεγόνετε 	γεγονόντων
γεγένημαι 	γεγένησαι 	γεγένηται 	γεγένησθον 	γεγένησθον 	γεγενήμεθᾰ 	γεγένησθε 	γεγένηνται
γεγενημένος ὦ 	γεγενημένος ᾖς 	γεγενημένος ᾖ 	γεγενημένω ἦτον 	γεγενημένω ἦτον 	γεγενημένοι ὦμεν 	γεγενημένοι ἦτε 	γεγενημένοι ὦσῐ(ν)
γεγενημένος εἴην 	γεγενημένος εἴης 	γεγενημένος εἴη 	γεγενημένοι εἴητον/εἶτον 	γεγενημένω εἰήτην/εἴτην 	γεγενημένοι εἴημεν/εἶμεν 	γεγενημένοι εἴητε/εἶτε 	γεγενημένοι εἴησᾰν/εἶεν
	γεγένησο 	γεγενήσθω 	γεγένησθον 	γεγενήσθων 	  	γεγένησθε 	γεγενήσθων

ppf
ἐγεγόνειν-ἐγεγόνη 	ἐγεγόνεις-ἐγεγόνης 	ἐγεγόνει(ν) 	ἐγεγόνετον 	ἐγεγονέτην 	ἐγεγόνεμεν 	ἐγεγόνετε 	ἐγεγόνεσᾰν
ἐγεγενήμην 	ἐγεγένησο 	ἐγεγένητο 	ἐγεγένησθον 	ἐγεγενήσθην 	ἐγεγενήμεθᾰ 	ἐγεγένησθε 	ἐγεγένηντο

# γιγνώσκω =====

pres
γιγνώσκω 	γιγνώσκεις 	γιγνώσκει 	γιγνώσκετον 	γιγνώσκετον 	γιγνώσκομεν 	γιγνώσκετε 	γιγνώσκουσῐ(ν)
γιγνώσκω 	γιγνώσκῃς 	γιγνώσκῃ 	γιγνώσκητον 	γιγνώσκητον 	γιγνώσκωμεν 	γιγνώσκητε 	γιγνώσκωσῐ(ν)
γιγνώσκοιμῐ 	γιγνώσκοις 	γιγνώσκοι 	γιγνώσκοιτον 	γιγνωσκοίτην 	γιγνώσκοιμεν 	γιγνώσκοιτε 	γιγνώσκοιεν
	γίγνωσκε 	γιγνωσκέτω 	γιγνώσκετον 	γιγνωσκέτων 	  	γιγνώσκετε 	γιγνωσκόντων
γιγνώσκομαι 	γιγνώσκῃ-γιγνώσκει 	γιγνώσκεται 	γιγνώσκεσθον 	γιγνώσκεσθον 	γιγνωσκόμεθᾰ 	γιγνώσκεσθε 	γιγνώσκονται
γιγνώσκωμαι 	γιγνώσκῃ 	γιγνώσκηται 	γιγνώσκησθον 	γιγνώσκησθον 	γιγνωσκώμεθᾰ 	γιγνώσκησθε 	γιγνώσκωνται
γιγνωσκοίμην 	γιγνώσκοιο 	γιγνώσκοιτο 	γιγνώσκοισθον 	γιγνωσκοίσθην 	γιγνωσκοίμεθᾰ 	γιγνώσκοισθε 	γιγνώσκοιντο
	γιγνώσκου 	γιγνωσκέσθω 	γιγνώσκεσθον 	γιγνωσκέσθων 	  	γιγνώσκεσθε 	γιγνωσκέσθων

impf
ἐγίγνωσκον 	ἐγίγνωσκες 	ἐγίγνωσκε(ν) 	ἐγιγνώσκετον 	ἐγιγνωσκέτην 	ἐγιγνώσκομεν 	ἐγιγνώσκετε 	ἐγίγνωσκον
ἐγιγνωσκόμην 	ἐγιγνώσκου 	ἐγιγνώσκετο 	ἐγιγνώσκεσθον 	ἐγιγνωσκέσθην 	ἐγιγνωσκόμεθᾰ 	ἐγιγνώσκεσθε 	ἐγιγνώσκοντο

fut
γνώσομαι 	γνώσῃ-γνώσει 	γνώσεται 	γνώσεσθον 	γνώσεσθον 	γνωσόμεθᾰ 	γνώσεσθε 	γνώσονται
γνωσοίμην 	γνώσοιο 	γνώσοιτο 	γνώσοισθον 	γνωσοίσθην 	γνωσοίμεθᾰ 	γνώσοισθε 	γνώσοιντο
γνωσθήσομαι 	γνωσθήσῃ 	γνωσθήσεται 	γνωσθήσεσθον 	γνωσθήσεσθον 	γνωσθησόμεθᾰ 	γνωσθήσεσθε 	γνωσθήσονται
γνωσθησοίμην 	γνωσθήσοιο 	γνωσθήσοιτο 	γνωσθήσοισθον 	γνωσθησοίσθην 	γνωσθησοίμεθᾰ 	γνωσθήσοισθε 	γνωσθήσοιντο

fut - m, p
γνωσοῦμαι 	γνωσῇ 	γνωσεῖται 	γνωσεῖσθον 	γνωσεῖσθον 	γνωσούμεθᾰ 	γνωσεῖσθε 	γνωσοῦνται
γνωσοίμην 	γνωσοῖο 	γνωσοῖτο 	γνωσοῖσθον 	γνωσοίσθην 	γνωσοίμεθᾰ 	γνωσοῖσθε 	γνωσοῖντο
γνωσθήσομαι 	γνωσθήσῃ 	γνωσθήσεται 	γνωσθήσεσθον 	γνωσθήσεσθον 	γνωσθησόμεθᾰ 	γνωσθήσεσθε 	γνωσθήσονται
γνωσθησοίμην 	γνωσθήσοιο 	γνωσθήσοιτο 	γνωσθήσοισθον 	γνωσθησοίσθην 	γνωσθησοίμεθᾰ 	γνωσθήσοισθε 	γνωσθήσοιντο

aor - act
ἔγνων 	ἔγνως 	ἔγνω 	ἔγνωτον 	ἐγνώτην 	ἔγνωμεν 	ἔγνωτε 	ἔγνωσᾰν
γνῶ 	γνῷς 	γνῷ 	γνῶτον 	γνῶτον 	γνῶμεν 	γνῶτε 	γνῶσῐ(ν)
γνοίην 	γνοίης 	γνοίη 	γνοῖτον-γνοίητον 	γνοίτην-γνοιήτην 	γνοῖμεν-γνοίημεν 	γνοῖτε-γνοίητε 	γνοῖεν-γνοίησᾰν
	γνῶθῐ 	γνώτω 	γνῶτον 	γνώτων 	  	γνῶτε 	γνόντων

aor - m, p
ἐγνωσᾰ́μην 	ἐγνώσω 	ἐγνώσᾰτο 	ἐγνώσᾰσθον 	ἐγνωσᾰ́σθην 	ἐγνωσᾰ́μεθᾰ 	ἐγνώσᾰσθε 	ἐγνώσᾰντο
γνώσωμαι 	γνώσῃ 	γνώσηται 	γνώσησθον 	γνώσησθον 	γνωσώμεθᾰ 	γνώσησθε 	γνώσωνται
γνωσαίμην 	γνώσαιο 	γνώσαιτο 	γνώσαισθον 	γνωσαίσθην 	γνωσαίμεθᾰ 	γνώσαισθε 	γνώσαιντο
	γνῶσαι 	γνωσᾰ́σθω 	γνώσᾰσθον 	γνωσᾰ́σθων 	  	γνώσᾰσθε 	γνωσᾰ́σθων
ἐγνώσθην 	ἐγνώσθης 	ἐγνώσθη 	ἐγνώσθητον 	ἐγνωσθήτην 	ἐγνώσθημεν 	ἐγνώσθητε 	ἐγνώσθησᾰν
γνωσθῶ 	γνωσθῇς 	γνωσθῇ 	γνωσθῆτον 	γνωσθῆτον 	γνωσθῶμεν 	γνωσθῆτε 	γνωσθῶσῐ(ν)
γνωσθείην 	γνωσθείης 	γνωσθείη 	γνωσθεῖτον-γνωσθείητον 	γνωσθείτην-γνωσθειήτην 	γνωσθεῖμεν-γνωσθείημεν 	γνωσθεῖτε-γνωσθείητε 	γνωσθεῖεν-γνωσθείησᾰν
	γνώσθητῐ 	γνωσθήτω 	γνώσθητον 	γνωσθήτων 	  	γνώσθητε 	γνωσθέντων

pf
ἔγνωκᾰ 	ἔγνωκᾰς 	ἔγνωκε(ν) 	ἐγνώκᾰτον 	ἐγνώκᾰτον 	ἐγνώκᾰμεν 	ἐγνώκᾰτε 	ἐγνώκᾱσῐ(ν)
ἐγνώκω 	ἐγνώκῃς 	ἐγνώκῃ 	ἐγνώκητον 	ἐγνώκητον 	ἐγνώκωμεν 	ἐγνώκητε 	ἐγνώκωσῐ(ν)
ἐγνώκοιμῐ-ἐγνωκοίην 	ἐγνώκοις-ἐγνωκοίης 	ἐγνώκοι-ἐγνωκοίη 	ἐγνώκοιτον 	ἐγνωκοίτην 	ἐγνώκοιμεν 	ἐγνώκοιτε 	ἐγνώκοιεν
imperative 	  	ἔγνωκε 	ἐγνωκέτω 	ἐγνώκετον 	ἐγνωκέτων 	  	ἐγνώκετε 	ἐγνωκόντων
ἔγνωσμαι 	ἔγνωσαι 	ἔγνωσται 	ἔγνωσθον 	ἔγνωσθον 	ἐγνώσμεθᾰ 	ἔγνωσθε 	ἐγνώσᾰται
ἐγνωσμένος ὦ 	ἐγνωσμένος ᾖς 	ἐγνωσμένος ᾖ 	ἐγνωσμένω ἦτον 	ἐγνωσμένω ἦτον 	ἐγνωσμένοι ὦμεν 	ἐγνωσμένοι ἦτε 	ἐγνωσμένοι ὦσῐ(ν)
ἐγνωσμένος εἴην 	ἐγνωσμένος εἴης 	ἐγνωσμένος εἴη 	ἐγνωσμένοι εἴητον/εἶτον 	ἐγνωσμένω εἰήτην/εἴτην 	ἐγνωσμένοι εἴημεν/εἶμεν 	ἐγνωσμένοι εἴητε/εἶτε 	ἐγνωσμένοι εἴησᾰν/εἶεν
	ἔγνωσο 	ἐγνώσθω 	ἔγνωσθον 	ἐγνώσθων 	  	ἔγνωσθε 	ἐγνώσθων

# γνωρίζω

pres
γνωρίζω 	γνωρίζεις 	γνωρίζει 	γνωρίζετον 	γνωρίζετον 	γνωρίζομεν 	γνωρίζετε 	γνωρίζουσῐ(ν)
γνωρίζω 	γνωρίζῃς 	γνωρίζῃ 	γνωρίζητον 	γνωρίζητον 	γνωρίζωμεν 	γνωρίζητε 	γνωρίζωσῐ(ν)
γνωρίζοιμῐ 	γνωρίζοις 	γνωρίζοι 	γνωρίζοιτον 	γνωριζοίτην 	γνωρίζοιμεν 	γνωρίζοιτε 	γνωρίζοιεν
	γνώριζε 	γνωριζέτω 	γνωρίζετον 	γνωριζέτων 	  	γνωρίζετε 	γνωριζόντων
γνωρίζομαι 	γνωρίζῃ-γνωρίζει 	γνωρίζεται 	γνωρίζεσθον 	γνωρίζεσθον 	γνωριζόμεθᾰ 	γνωρίζεσθε 	γνωρίζονται
γνωρίζωμαι 	γνωρίζῃ 	γνωρίζηται 	γνωρίζησθον 	γνωρίζησθον 	γνωριζώμεθᾰ 	γνωρίζησθε 	γνωρίζωνται
γνωριζοίμην 	γνωρίζοιο 	γνωρίζοιτο 	γνωρίζοισθον 	γνωριζοίσθην 	γνωριζοίμεθᾰ 	γνωρίζοισθε 	γνωρίζοιντο
	γνωρίζου 	γνωριζέσθω 	γνωρίζεσθον 	γνωριζέσθων 	  	γνωρίζεσθε 	γνωριζέσθων

impf
ἐγνώριζον 	ἐγνώριζες 	ἐγνώριζε(ν) 	ἐγνωρίζετον 	ἐγνωριζέτην 	ἐγνωρίζομεν 	ἐγνωρίζετε 	ἐγνώριζον
ἐγνωριζόμην 	ἐγνωρίζου 	ἐγνωρίζετο 	ἐγνωρίζεσθον 	ἐγνωριζέσθην 	ἐγνωριζόμεθᾰ 	ἐγνωρίζεσθε 	ἐγνωρίζοντο

fut - a, m
γνωριῶ 	γνωριεῖς 	γνωριεῖ 	γνωριεῖτον 	γνωριεῖτον 	γνωριοῦμεν 	γνωριεῖτε 	γνωριοῦσῐ(ν)
γνωριοίην-γνωριοῖμῐ 	γνωριοίης-γνωριοῖς 	γνωριοίη-γνωριοῖ 	γνωριοῖτον-γνωριοίητον 	γνωριοίτην-γνωριοιήτην 	γνωριοῖμεν-γνωριοίημεν 	γνωριοῖτε-γνωριοίητε 	γνωριοῖεν-γνωριοίησᾰν
γνωριοῦμαι 	γνωριῇ 	γνωριεῖται 	γνωριεῖσθον 	γνωριεῖσθον 	γνωριούμεθᾰ 	γνωριεῖσθε 	γνωριοῦνται
γνωριοίμην 	γνωριοῖο 	γνωριοῖτο 	γνωριοῖσθον 	γνωριοίσθην 	γνωριοίμεθᾰ 	γνωριοῖσθε 	γνωριοῖντο

aor
ἐγνώρισᾰ 	ἐγνώρισᾰς 	ἐγνώρισε(ν) 	ἐγνωρίσᾰτον 	ἐγνωρισᾰ́την 	ἐγνωρίσᾰμεν 	ἐγνωρίσᾰτε 	ἐγνώρισᾰν
γνωρίσω 	γνωρίσῃς 	γνωρίσῃ 	γνωρίσητον 	γνωρίσητον 	γνωρίσωμεν 	γνωρίσητε 	γνωρίσωσῐ(ν)
γνωρίσαιμῐ 	γνωρίσειᾰς-γνωρίσαις 	γνωρίσειε(ν)-γνωρίσαι 	γνωρίσαιτον 	γνωρισαίτην 	γνωρίσαιμεν 	γνωρίσαιτε 	γνωρίσειᾰν-γνωρίσαιεν
	γνώρισον 	γνωρισᾰ́τω 	γνωρίσᾰτον 	γνωρισᾰ́των 	  	γνωρίσᾰτε 	γνωρισᾰ́ντων
ἐγνωρισᾰ́μην 	ἐγνωρίσω 	ἐγνωρίσᾰτο 	ἐγνωρίσᾰσθον 	ἐγνωρισᾰ́σθην 	ἐγνωρισᾰ́μεθᾰ 	ἐγνωρίσᾰσθε 	ἐγνωρίσᾰντο
γνωρίσωμαι 	γνωρίσῃ 	γνωρίσηται 	γνωρίσησθον 	γνωρίσησθον 	γνωρισώμεθᾰ 	γνωρίσησθε 	γνωρίσωνται
γνωρισαίμην 	γνωρίσαιο 	γνωρίσαιτο 	γνωρίσαισθον 	γνωρισαίσθην 	γνωρισαίμεθᾰ 	γνωρίσαισθε 	γνωρίσαιντο
	γνώρισαι 	γνωρισᾰ́σθω 	γνωρίσᾰσθον 	γνωρισᾰ́σθων 	  	γνωρίσᾰσθε 	γνωρισᾰ́σθων
ἐγνωρίσθην 	ἐγνωρίσθης 	ἐγνωρίσθη 	ἐγνωρίσθητον 	ἐγνωρισθήτην 	ἐγνωρίσθημεν 	ἐγνωρίσθητε 	ἐγνωρίσθησᾰν
γνωρισθῶ 	γνωρισθῇς 	γνωρισθῇ 	γνωρισθῆτον 	γνωρισθῆτον 	γνωρισθῶμεν 	γνωρισθῆτε 	γνωρισθῶσῐ(ν)
γνωρισθείην 	γνωρισθείης 	γνωρισθείη 	γνωρισθεῖτον-γνωρισθείητον 	γνωρισθείτην-γνωρισθειήτην 	γνωρισθεῖμεν-γνωρισθείημεν 	γνωρισθεῖτε-γνωρισθείητε 	γνωρισθεῖεν-γνωρισθείησᾰν
	γνωρίσθητῐ 	γνωρισθήτω 	γνωρίσθητον 	γνωρισθήτων 	  	γνωρίσθητε 	γνωρισθέντων

pf
ἐγνώρικᾰ 	ἐγνώρικᾰς 	ἐγνώρικε(ν) 	ἐγνωρίκᾰτον 	ἐγνωρίκᾰτον 	ἐγνωρίκᾰμεν 	ἐγνωρίκᾰτε 	ἐγνωρίκᾱσῐ(ν)
ἐγνωρίκω 	ἐγνωρίκῃς 	ἐγνωρίκῃ 	ἐγνωρίκητον 	ἐγνωρίκητον 	ἐγνωρίκωμεν 	ἐγνωρίκητε 	ἐγνωρίκωσῐ(ν)
ἐγνωρίκοιμῐ-ἐγνωρικοίην 	ἐγνωρίκοις-ἐγνωρικοίης 	ἐγνωρίκοι-ἐγνωρικοίη 	ἐγνωρίκοιτον 	ἐγνωρικοίτην 	ἐγνωρίκοιμεν 	ἐγνωρίκοιτε 	ἐγνωρίκοιεν
	ἐγνώρικε 	ἐγνωρικέτω 	ἐγνωρίκετον 	ἐγνωρικέτων 	  	ἐγνωρίκετε 	ἐγνωρικόντων
ἐγνώρισμαι 	ἐγνώρισαι 	ἐγνώρισται 	ἐγνώρισθον 	ἐγνώρισθον 	ἐγνωρίσμεθᾰ 	ἐγνώρισθε 	ἐγνωρίσᾰται
ἐγνωρισμένος ὦ 	ἐγνωρισμένος ᾖς 	ἐγνωρισμένος ᾖ 	ἐγνωρισμένω ἦτον 	ἐγνωρισμένω ἦτον 	ἐγνωρισμένοι ὦμεν 	ἐγνωρισμένοι ἦτε 	ἐγνωρισμένοι ὦσῐ(ν)
ἐγνωρισμένος εἴην 	ἐγνωρισμένος εἴης 	ἐγνωρισμένος εἴη 	ἐγνωρισμένοι εἴητον/εἶτον 	ἐγνωρισμένω εἰήτην/εἴτην 	ἐγνωρισμένοι εἴημεν/εἶμεν 	ἐγνωρισμένοι εἴητε/εἶτε 	ἐγνωρισμένοι εἴησᾰν/εἶεν
	ἐγνώρισο 	ἐγνωρίσθω 	ἐγνώρισθον 	ἐγνωρίσθων 	  	ἐγνώρισθε 	ἐγνωρίσθων

# δέρω =============

pres
δέρω 	δέρεις 	δέρει 	δέρετον 	δέρετον 	δέρομεν 	δέρετε 	δέρουσῐ(ν)
δέρω 	δέρῃς 	δέρῃ 	δέρητον 	δέρητον 	δέρωμεν 	δέρητε 	δέρωσῐ(ν)
δέροιμῐ 	δέροις 	δέροι 	δέροιτον 	δεροίτην 	δέροιμεν 	δέροιτε 	δέροιεν
	δέρε 	δερέτω 	δέρετον 	δερέτων 	  	δέρετε 	δερόντων
δέρομαι 	δέρῃ-δέρει 	δέρεται 	δέρεσθον 	δέρεσθον 	δερόμεθᾰ 	δέρεσθε 	δέρονται
δέρωμαι 	δέρῃ 	δέρηται 	δέρησθον 	δέρησθον 	δερώμεθᾰ 	δέρησθε 	δέρωνται
δεροίμην 	δέροιο 	δέροιτο 	δέροισθον 	δεροίσθην 	δεροίμεθᾰ 	δέροισθε 	δέροιντο
	δέρου 	δερέσθω 	δέρεσθον 	δερέσθων 	  	δέρεσθε 	δερέσθων

pres
δείρω 	δείρεις 	δείρει 	δείρετον 	δείρετον 	δείρομεν 	δείρετε 	δείρουσῐ(ν)
δείρω 	δείρῃς 	δείρῃ 	δείρητον 	δείρητον 	δείρωμεν 	δείρητε 	δείρωσῐ(ν)
δείροιμῐ 	δείροις 	δείροι 	δείροιτον 	δειροίτην 	δείροιμεν 	δείροιτε 	δείροιεν
	δεῖρε 	δειρέτω 	δείρετον 	δειρέτων 	  	δείρετε 	δειρόντων
δείρομαι 	δείρῃ-δείρει 	δείρεται 	δείρεσθον 	δείρεσθον 	δειρόμεθᾰ 	δείρεσθε 	δείρονται
δείρωμαι 	δείρῃ 	δείρηται 	δείρησθον 	δείρησθον 	δειρώμεθᾰ 	δείρησθε 	δείρωνται
δειροίμην 	δείροιο 	δείροιτο 	δείροισθον 	δειροίσθην 	δειροίμεθᾰ 	δείροισθε 	δείροιντο
	δείρου 	δειρέσθω 	δείρεσθον 	δειρέσθων 	  	δείρεσθε 	δειρέσθων

impf
ἔδερον 	ἔδερες 	ἔδερε(ν) 	ἐδέρετον 	ἐδερέτην 	ἐδέρομεν 	ἐδέρετε 	ἔδερον
ἐδερόμην 	ἐδέρου 	ἐδέρετο 	ἐδέρεσθον 	ἐδερέσθην 	ἐδερόμεθᾰ 	ἐδέρεσθε 	ἐδέροντο

impf
ἔδειρον 	ἔδειρες 	ἔδειρε(ν) 	ἐδείρετον 	ἐδειρέτην 	ἐδείρομεν 	ἐδείρετε 	ἔδειρον
ἐδειρόμην 	ἐδείρου 	ἐδείρετο 	ἐδείρεσθον 	ἐδειρέσθην 	ἐδειρόμεθᾰ 	ἐδείρεσθε 	ἐδείροντο

fut
δερῶ 	δερεῖς 	δερεῖ 	δερεῖτον 	δερεῖτον 	δεροῦμεν 	δερεῖτε 	δεροῦσῐ(ν)
optative 	δεροίην-δεροῖμῐ 	δεροίης-δεροῖς 	δεροίη-δεροῖ 	δεροῖτον-δεροίητον 	δεροίτην-δεροιήτην 	δεροῖμεν-δεροίημεν 	δεροῖτε-δεροίητε 	δεροῖεν-δεροίησᾰν
δεροῦμαι 	δερῇ 	δερεῖται 	δερεῖσθον 	δερεῖσθον 	δερούμεθᾰ 	δερεῖσθε 	δεροῦνται
δεροίμην 	δεροῖο 	δεροῖτο 	δεροῖσθον 	δεροίσθην 	δεροίμεθᾰ 	δεροῖσθε 	δεροῖντο
δᾰρήσομαι 	δᾰρήσῃ 	δᾰρήσεται 	δᾰρήσεσθον 	δᾰρήσεσθον 	δᾰρησόμεθᾰ 	δᾰρήσεσθε 	δᾰρήσονται
δᾰρησοίμην 	δᾰρήσοιο 	δᾰρήσοιτο 	δᾰρήσοισθον 	δᾰρησοίσθην 	δᾰρησοίμεθᾰ 	δᾰρήσοισθε 	δᾰρήσοιντο

aor
ἔδειρᾰ 	ἔδειρᾰς 	ἔδειρε(ν) 	ἐδείρᾰτον 	ἐδειρᾰ́την 	ἐδείρᾰμεν 	ἐδείρᾰτε 	ἔδειρᾰν
δείρω 	δείρῃς 	δείρῃ 	δείρητον 	δείρητον 	δείρωμεν 	δείρητε 	δείρωσῐ(ν)
δείραιμῐ 	δείρειᾰς-δείραις 	δείρειε(ν)-δείραι 	δείραιτον 	δειραίτην 	δείραιμεν 	δείραιτε 	δείρειᾰν-δείραιεν
	δεῖρον 	δειρᾰ́τω 	δείρᾰτον 	δειρᾰ́των 	  	δείρᾰτε 	δειρᾰ́ντων
ἐδειρᾰ́μην 	ἐδείρω 	ἐδείρᾰτο 	ἐδείρᾰσθον 	ἐδειρᾰ́σθην 	ἐδειρᾰ́μεθᾰ 	ἐδείρᾰσθε 	ἐδείρᾰντο
δείρωμαι 	δείρῃ 	δείρηται 	δείρησθον 	δείρησθον 	δειρώμεθᾰ 	δείρησθε 	δείρωνται
δειραίμην 	δείραιο 	δείραιτο 	δείραισθον 	δειραίσθην 	δειραίμεθᾰ 	δείραισθε 	δείραιντο
	δεῖραι 	δειρᾰ́σθω 	δείρᾰσθον 	δειρᾰ́σθων 	  	δείρᾰσθε 	δειρᾰ́σθων
ἐδᾰ́ρην 	ἐδᾰ́ρης 	ἐδᾰ́ρη 	ἐδᾰ́ρητον 	ἐδᾰρήτην 	ἐδᾰ́ρημεν 	ἐδᾰ́ρητε 	ἐδᾰ́ρησᾰν
δᾰρῶ 	δᾰρῇς 	δᾰρῇ 	δᾰρῆτον 	δᾰρῆτον 	δᾰρῶμεν 	δᾰρῆτε 	δᾰρῶσῐ(ν)
δᾰρείην 	δᾰρείης 	δᾰρείη 	δᾰρεῖτον-δᾰρείητον 	δᾰρείτην-δᾰρειήτην 	δᾰρεῖμεν-δᾰρείημεν 	δᾰρεῖτε-δᾰρείητε 	δᾰρεῖεν-δᾰρείησᾰν
	δᾰ́ρηθῐ 	δᾰρήτω 	δᾰ́ρητον 	δᾰρήτων 	  	δᾰ́ρητε 	δᾰρέντων

pf - mp
δέδαρμαι 	δέδαρσαι 	δέδαρται 	δέδαρθον 	δέδαρθον 	δεδάρμεθᾰ 	δέδαρθε 	δεδάρᾰται
δεδαρμένος ὦ 	δεδαρμένος ᾖς 	δεδαρμένος ᾖ 	δεδαρμένω ἦτον 	δεδαρμένω ἦτον 	δεδαρμένοι ὦμεν 	δεδαρμένοι ἦτε 	δεδαρμένοι ὦσῐ(ν)
δεδαρμένος εἴην 	δεδαρμένος εἴης 	δεδαρμένος εἴη 	δεδαρμένοι εἴητον/εἶτον 	δεδαρμένω εἰήτην/εἴτην 	δεδαρμένοι εἴημεν/εἶμεν 	δεδαρμένοι εἴητε/εἶτε 	δεδαρμένοι εἴησᾰν/εἶεν
	δέδαρσο 	δεδάρθω 	δέδαρθον 	δεδάρθων 	  	δέδαρθε 	δεδάρθων

ppf - mp
ἐδεδάρμην 	ἐδέδαρσο 	ἐδέδαρτο 	ἐδέδαρθον 	ἐδεδάρθην 	ἐδεδάρμεθᾰ 	ἐδέδαρθε 	ἐδεδάρᾰτο

# ἐάω ==========

pres
ἐῶ 	ἐᾷς 	ἐᾷ 	ἐᾶτον 	ἐᾶτον 	ἐῶμεν 	ἐᾶτε 	ἐῶσῐ(ν)
subjunctive 	ἐῶ 	ἐᾷς 	ἐᾷ 	ἐᾶτον 	ἐᾶτον 	ἐῶμεν 	ἐᾶτε 	ἐῶσῐ(ν)
optative 	ἐῴην,
ἐῷμῐ 	ἐῴης,
ἐῷς 	ἐῴη,
ἐῷ 	ἐῷτον,
ἐῴητον 	ἐῴτην,
ἐῳήτην 	ἐῷμεν,
ἐῴημεν 	ἐῷτε,
ἐῴητε 	ἐῷεν,
ἐῴησᾰν
imperative 	  	ἔᾱ 	ἐᾱ́τω 	ἐᾶτον 	ἐᾱ́των 	  	ἐᾶτε 	ἐώντων
middle/
passive 	indicative 	ἐῶμαι 	ἐᾷ 	ἐᾶται 	ἐᾶσθον 	ἐᾶσθον 	ἐώμεθᾰ 	ἐᾶσθε 	ἐῶνται
subjunctive 	ἐῶμαι 	ἐᾷ 	ἐᾶται 	ἐᾶσθον 	ἐᾶσθον 	ἐώμεθᾰ 	ἐᾶσθε 	ἐῶνται
optative 	ἐῴμην 	ἐῷο 	ἐῷτο 	ἐῷσθον 	ἐῴσθην 	ἐῴμεθᾰ 	ἐῷσθε 	ἐῷντο
imperative 	  	ἐῶ 	ἐᾱ́σθω 	ἐᾶσθον 	ἐᾱ́σθων 	  	ἐᾶσθε 	ἐᾱ́σθων

impf
εἴων 	εἴᾱς 	εἴᾱ 	εἰᾶτον 	εἰᾱ́την 	εἰῶμεν 	εἰᾶτε 	εἴων
middle/
passive 	indicative 	εἰώμην 	εἰῶ 	εἰᾶτο 	εἰᾶσθον 	εἰᾱ́σθην 	εἰώμεθᾰ 	εἰᾶσθε 	εἰῶντο

impf
ἔων 	ἔᾱς 	ἔᾱ 	ἐᾶτον 	ἐᾱ́την 	ἐῶμεν 	ἐᾶτε 	ἔων
middle/
passive 	indicative 	ἐώμην 	ἐῶ 	ἐᾶτο 	ἐᾶσθον 	ἐᾱ́σθην 	ἐώμεθᾰ 	ἐᾶσθε 	ἐῶντο

fut
ἐᾱ́σω 	ἐᾱ́σεις 	ἐᾱ́σει 	ἐᾱ́σετον 	ἐᾱ́σετον 	ἐᾱ́σομεν 	ἐᾱ́σετε 	ἐᾱ́σουσῐ(ν)
optative 	ἐᾱ́σοιμῐ 	ἐᾱ́σοις 	ἐᾱ́σοι 	ἐᾱ́σοιτον 	ἐᾱσοίτην 	ἐᾱ́σοιμεν 	ἐᾱ́σοιτε 	ἐᾱ́σοιεν
middle 	indicative 	ἐᾱ́σομαι 	ἐᾱ́σῃ,
ἐᾱ́σει 	ἐᾱ́σεται 	ἐᾱ́σεσθον 	ἐᾱ́σεσθον 	ἐᾱσόμεθᾰ 	ἐᾱ́σεσθε 	ἐᾱ́σονται
optative 	ἐᾱσοίμην 	ἐᾱ́σοιο 	ἐᾱ́σοιτο 	ἐᾱ́σοισθον 	ἐᾱσοίσθην 	ἐᾱσοίμεθᾰ 	ἐᾱ́σοισθε 	ἐᾱ́σοιντο

aor
εἴᾱσᾰ 	εἴᾱσᾰς 	εἴᾱσε(ν) 	εἰᾱ́σᾰτον 	εἰᾱσᾰ́την 	εἰᾱ́σᾰμεν 	εἰᾱ́σᾰτε 	εἴᾱσᾰν
subjunctive 	ἐᾱ́σω 	ἐᾱ́σῃς 	ἐᾱ́σῃ 	ἐᾱ́σητον 	ἐᾱ́σητον 	ἐᾱ́σωμεν 	ἐᾱ́σητε 	ἐᾱ́σωσῐ(ν)
optative 	ἐᾱ́σαιμῐ 	ἐᾱ́σειᾰς,
ἐᾱ́σαις 	ἐᾱ́σειε(ν),
ἐᾱ́σαι 	ἐᾱ́σαιτον 	ἐᾱσαίτην 	ἐᾱ́σαιμεν 	ἐᾱ́σαιτε 	ἐᾱ́σειᾰν,
ἐᾱ́σαιεν
imperative 	  	ἔᾱσον 	ἐᾱσᾰ́τω 	ἐᾱ́σᾰτον 	ἐᾱσᾰ́των 	  	ἐᾱ́σᾰτε 	ἐᾱσᾰ́ντων
middle 	indicative 	εἰᾱσᾰ́μην 	εἰᾱ́σω 	εἰᾱ́σᾰτο 	εἰᾱ́σᾰσθον 	εἰᾱσᾰ́σθην 	εἰᾱσᾰ́μεθᾰ 	εἰᾱ́σᾰσθε 	εἰᾱ́σᾰντο
subjunctive 	ἐᾱ́σωμαι 	ἐᾱ́σῃ 	ἐᾱ́σηται 	ἐᾱ́σησθον 	ἐᾱ́σησθον 	ἐᾱσώμεθᾰ 	ἐᾱ́σησθε 	ἐᾱ́σωνται
optative 	ἐᾱσαίμην 	ἐᾱ́σαιο 	ἐᾱ́σαιτο 	ἐᾱ́σαισθον 	ἐᾱσαίσθην 	ἐᾱσαίμεθᾰ 	ἐᾱ́σαισθε 	ἐᾱ́σαιντο
imperative 	  	ἔᾱσαι 	ἐᾱσᾰ́σθω 	ἐᾱ́σᾰσθον 	ἐᾱσᾰ́σθων 	  	ἐᾱ́σᾰσθε 	ἐᾱσᾰ́σθων
passive 	indicative 	εἰᾱ́θην 	εἰᾱ́θης 	εἰᾱ́θη 	εἰᾱ́θητον 	εἰᾱθήτην 	εἰᾱ́θημεν 	εἰᾱ́θητε 	εἰᾱ́θησᾰν
subjunctive 	ἐᾱθῶ 	ἐᾱθῇς 	ἐᾱθῇ 	ἐᾱθῆτον 	ἐᾱθῆτον 	ἐᾱθῶμεν 	ἐᾱθῆτε 	ἐᾱθῶσῐ(ν)
optative 	ἐᾱθείην 	ἐᾱθείης 	ἐᾱθείη 	ἐᾱθεῖτον,
ἐᾱθείητον 	ἐᾱθείτην,
ἐᾱθειήτην 	ἐᾱθεῖμεν,
ἐᾱθείημεν 	ἐᾱθεῖτε,
ἐᾱθείητε 	ἐᾱθεῖεν,
ἐᾱθείησᾰν
imperative 	  	ἐᾱ́θητῐ 	ἐᾱθήτω 	ἐᾱ́θητον 	ἐᾱθήτων 	  	ἐᾱ́θητε 	ἐᾱθέντων

pf
εἴᾱκᾰ 	εἴᾱκᾰς 	εἴᾱκε(ν) 	εἰᾱ́κᾰτον 	εἰᾱ́κᾰτον 	εἰᾱ́κᾰμεν 	εἰᾱ́κᾰτε 	εἰᾱ́κᾱσῐ(ν)
subjunctive 	εἰᾱ́κω 	εἰᾱ́κῃς 	εἰᾱ́κῃ 	εἰᾱ́κητον 	εἰᾱ́κητον 	εἰᾱ́κωμεν 	εἰᾱ́κητε 	εἰᾱ́κωσῐ(ν)
optative 	εἰᾱ́κοιμῐ,
εἰᾱκοίην 	εἰᾱ́κοις,
εἰᾱκοίης 	εἰᾱ́κοι,
εἰᾱκοίη 	εἰᾱ́κοιτον 	εἰᾱκοίτην 	εἰᾱ́κοιμεν 	εἰᾱ́κοιτε 	εἰᾱ́κοιεν
imperative 	  	εἴᾱκε 	εἰᾱκέτω 	εἰᾱ́κετον 	εἰᾱκέτων 	  	εἰᾱ́κετε 	εἰᾱκόντων
middle/
passive 	indicative 	εἴᾱμαι 	εἴᾱσαι 	εἴᾱται 	εἴᾱσθον 	εἴᾱσθον 	εἰᾱ́μεθᾰ 	εἴᾱσθε 	εἴᾱνται
subjunctive 	εἰᾱμένος ὦ 	εἰᾱμένος ᾖς 	εἰᾱμένος ᾖ 	εἰᾱμένω ἦτον 	εἰᾱμένω ἦτον 	εἰᾱμένοι ὦμεν 	εἰᾱμένοι ἦτε 	εἰᾱμένοι ὦσῐ(ν)
optative 	εἰᾱμένος εἴην 	εἰᾱμένος εἴης 	εἰᾱμένος εἴη 	εἰᾱμένοι εἴητον/εἶτον 	εἰᾱμένω εἰήτην/εἴτην 	εἰᾱμένοι εἴημεν/εἶμεν 	εἰᾱμένοι εἴητε/εἶτε 	εἰᾱμένοι εἴησᾰν/εἶεν
imperative 	  	εἴᾱσο 	εἰᾱ́σθω 	εἴᾱσθον 	εἰᾱ́σθων 	  	εἴᾱσθε 	εἰᾱ́σθων

# ἔθω ========================= EXCL ?

pres
ἔθω 	ἔθεις 	ἔθει 	ἔθετον 	ἔθετον 	ἔθομεν 	ἔθετε 	ἔθουσῐ(ν)
subjunctive 	ἔθω 	ἔθῃς 	ἔθῃ 	ἔθητον 	ἔθητον 	ἔθωμεν 	ἔθητε 	ἔθωσῐ(ν)
optative 	ἔθοιμῐ 	ἔθοις 	ἔθοι 	ἔθοιτον 	ἐθοίτην 	ἔθοιμεν 	ἔθοιτε 	ἔθοιεν
imperative 	  	ἔθε 	ἐθέτω 	ἔθετον 	ἐθέτων 	  	ἔθετε 	ἐθόντων

pf - pres sense
εἴωθᾰ 	εἴωθᾰς 	εἴωθε(ν) 	εἰώθᾰτον 	εἰώθᾰτον 	εἰώθᾰμεν 	εἰώθᾰτε 	εἰώθᾱσῐ(ν)
subjunctive 	εἰώθω 	εἰώθῃς 	εἰώθῃ 	εἰώθητον 	εἰώθητον 	εἰώθωμεν 	εἰώθητε 	εἰώθωσῐ(ν)
optative 	εἰώθοιμῐ,
εἰωθοίην 	εἰώθοις,
εἰωθοίης 	εἰώθοι,
εἰωθοίη 	εἰώθοιτον 	εἰωθοίτην 	εἰώθοιμεν 	εἰώθοιτε 	εἰώθοιεν
imperative 	  	εἴωθε 	εἰωθέτω 	εἰώθετον 	εἰωθέτων 	  	εἰώθετε 	εἰωθόντων

ppf - impf sense
εἰώθειν,
εἰώθη 	εἰώθεις,
εἰώθης 	εἰώθει(ν) 	εἰώθετον 	εἰωθέτην 	εἰώθεμεν 	εἰώθετε 	εἰώθεσᾰν

# εἴδομαι ============================ EXCL

pres
εἴδομαι 	εἴδῃ,
εἴδει 	εἴδεται 	εἴδεσθον 	εἴδεσθον 	εἰδόμεθᾰ 	εἴδεσθε 	εἴδονται
subjunctive 	εἴδωμαι 	εἴδῃ 	εἴδηται 	εἴδησθον 	εἴδησθον 	εἰδώμεθᾰ 	εἴδησθε 	εἴδωνται
optative 	εἰδοίμην 	εἴδοιο 	εἴδοιτο 	εἴδοισθον 	εἰδοίσθην 	εἰδοίμεθᾰ 	εἴδοισθε 	εἴδοιντο
imperative 	  	εἴδου 	εἰδέσθω 	εἴδεσθον 	εἰδέσθων 	  	εἴδεσθε 	εἰδέσθων

aor - mid
εἰσᾰ́μην 	εἴσω 	εἴσᾰτο 	εἴσᾰσθον 	εἰσᾰ́σθην 	εἰσᾰ́μεθᾰ 	εἴσᾰσθε 	εἴσᾰντο
subjunctive 	εἴσωμαι 	εἴσῃ 	εἴσηται 	εἴσησθον 	εἴσησθον 	εἰσώμεθᾰ 	εἴσησθε 	εἴσωνται
optative 	εἰσαίμην 	εἴσαιο 	εἴσαιτο 	εἴσαισθον 	εἰσαίσθην 	εἰσαίμεθᾰ 	εἴσαισθε 	εἴσαιντο
imperative 	  	εἶσαι 	εἰσᾰ́σθω 	εἴσᾰσθον 	εἰσᾰ́σθων 	  	εἴσᾰσθε 	εἰσᾰ́σθων

# εἶδον =================== to see EXCL

aor
εἶδον 	εἶδες 	εἶδε(ν) 	εἴδετον 	εἰδέτην 	εἴδομεν 	εἴδετε 	εἶδον
subjunctive 	ῐ̓́δω 	ῐ̓́δῃς 	ῐ̓́δῃ 	ῐ̓́δητον 	ῐ̓́δητον 	ῐ̓́δωμεν 	ῐ̓́δητε 	ῐ̓́δωσῐ(ν)
optative 	ῐ̓́δοιμῐ 	ῐ̓́δοις 	ῐ̓́δοι 	ῐ̓́δοιτον 	ῐ̓δοίτην 	ῐ̓́δοιμεν 	ῐ̓́δοιτε 	ῐ̓́δοιεν
imperative 	  	ῐ̓́δε 	ῐ̓δέτω 	ῐ̓́δετον 	ῐ̓δέτων 	  	ῐ̓́δετε 	ῐ̓δόντων
middle 	indicative 	εἰδόμην 	εἴδου 	εἴδετο 	εἴδεσθον 	εἰδέσθην 	εἰδόμεθᾰ 	εἴδεσθε 	εἴδοντο
subjunctive 	ῐ̓́δωμαι 	ῐ̓́δῃ 	ῐ̓́δηται 	ῐ̓́δησθον 	ῐ̓́δησθον 	ῐ̓δώμεθᾰ 	ῐ̓́δησθε 	ῐ̓́δωνται
optative 	ῐ̓δοίμην 	ῐ̓́δοιο 	ῐ̓́δοιτο 	ῐ̓́δοισθον 	ῐ̓δοίσθην 	ῐ̓δοίμεθᾰ 	ῐ̓́δοισθε 	ῐ̓́δοιντο
imperative 	  	ῐ̓δοῦ 	ῐ̓δέσθω 	ῐ̓́δεσθον 	ῐ̓δέσθων 	  	ῐ̓́δεσθε 	ῐ̓δέσθων

fut
ῐ̓δήσω 	ῐ̓δήσεις 	ῐ̓δήσει 	ῐ̓δήσετον 	ῐ̓δήσετον 	ῐ̓δήσομεν 	ῐ̓δήσετε 	ῐ̓δήσουσῐ(ν)
optative 	ῐ̓δήσοιμῐ 	ῐ̓δήσοις 	ῐ̓δήσοι 	ῐ̓δήσοιτον 	ῐ̓δησοίτην 	ῐ̓δήσοιμεν 	ῐ̓δήσοιτε 	ῐ̓δήσοιεν
middle 	indicative 	ῐ̓δήσομαι 	ῐ̓δήσῃ,
ῐ̓δήσει 	ῐ̓δήσεται 	ῐ̓δήσεσθον 	ῐ̓δήσεσθον 	ῐ̓δησόμεθᾰ 	ῐ̓δήσεσθε 	ῐ̓δήσονται
optative 	ῐ̓δησοίμην 	ῐ̓δήσοιο 	ῐ̓δήσοιτο 	ῐ̓δήσοισθον 	ῐ̓δησοίσθην 	ῐ̓δησοίμεθᾰ 	ῐ̓δήσοισθε 	ῐ̓δήσοιντο


# εἶμι ================== to go

pres - a
εἶμι 	εἶ 	εἶσῐ(ν) 	ἴτον 	ἴτον 	ἴμεν 	ἴτε 	ἴᾱσῐ(ν)
subjunctive 	ἴω 	ἴῃς 	ἴῃ 	ἴητον 	ἴητον 	ἴωμεν 	ἴητε 	ἴωσῐ(ν)
optative 	ἴοιμῐ 	ἴοις 	ἴοι 	ἴοιτον 	ἰοίτην 	ἴοιμεν 	ἴοιτε 	ἴοιεν
imperative 	  	ἴθῐ 	ἴτω 	ἴτον 	ἴτων 	  	ἴτε 	ἰόντων

impf
ᾖᾰ/ᾔειν 	ᾔεισθᾰ/ᾔεις 	ᾔειν/ᾔει 	ᾖτον 	ᾔτην 	ᾖμεν 	ᾖτε 	ᾖσᾰν/ᾔεσᾰν

# εἶπον ==================== I said EXCL

aor
εἶπον 	εἶπες 	εἶπε(ν) 	εἴπετον 	εἰπέτην 	εἴπομεν 	εἴπετε 	εἶπον
subjunctive 	εἴπω 	εἴπῃς 	εἴπῃ 	εἴπητον 	εἴπητον 	εἴπωμεν 	εἴπητε 	εἴπωσῐ(ν)
optative 	εἴποιμῐ 	εἴποις 	εἴποι 	εἴποιτον 	εἰποίτην 	εἴποιμεν 	εἴποιτε 	εἴποιεν
imperative 	  	εἰπέ 	εἰπέτω 	εἴπετον 	εἰπέτων 	  	εἴπετε 	εἰπόντων
middle 	indicative 	εἰπόμην 	εἴπου 	εἴπετο 	εἴπεσθον 	εἰπέσθην 	εἰπόμεθᾰ 	εἴπεσθε 	εἴποντο
subjunctive 	εἴπωμαι 	εἴπῃ 	εἴπηται 	εἴπησθον 	εἴπησθον 	εἰπώμεθᾰ 	εἴπησθε 	εἴπωνται
optative 	εἰποίμην 	εἴποιο 	εἴποιτο 	εἴποισθον 	εἰποίσθην 	εἰποίμεθᾰ 	εἴποισθε 	εἴποιντο
imperative 	  	εἰποῦ 	εἰπέσθω 	εἴπεσθον 	εἰπέσθων 	  	εἴπεσθε 	εἰπέσθων

# εἴρω =============

pres
εἴρω 	εἴρεις 	εἴρει 	εἴρετον 	εἴρετον 	εἴρομεν 	εἴρετε 	εἴρουσῐ(ν)
subjunctive 	εἴρω 	εἴρῃς 	εἴρῃ 	εἴρητον 	εἴρητον 	εἴρωμεν 	εἴρητε 	εἴρωσῐ(ν)
optative 	εἴροιμῐ 	εἴροις 	εἴροι 	εἴροιτον 	εἰροίτην 	εἴροιμεν 	εἴροιτε 	εἴροιεν
imperative 	  	εἶρε 	εἰρέτω 	εἴρετον 	εἰρέτων 	  	εἴρετε 	εἰρόντων
middle/
passive 	indicative 	εἴρομαι 	εἴρῃ,
εἴρει 	εἴρεται 	εἴρεσθον 	εἴρεσθον 	εἰρόμεθᾰ 	εἴρεσθε 	εἴρονται
subjunctive 	εἴρωμαι 	εἴρῃ 	εἴρηται 	εἴρησθον 	εἴρησθον 	εἰρώμεθᾰ 	εἴρησθε 	εἴρωνται
optative 	εἰροίμην 	εἴροιο 	εἴροιτο 	εἴροισθον 	εἰροίσθην 	εἰροίμεθᾰ 	εἴροισθε 	εἴροιντο
imperative 	  	εἴρου 	εἰρέσθω 	εἴρεσθον 	εἰρέσθων 	  	εἴρεσθε 	εἰρέσθων

impf
εἶρον 	εἶρες 	εἶρε(ν) 	εἴρετον 	εἰρέτην 	εἴρομεν 	εἴρετε 	εἶρον
middle/
passive 	indicative 	εἰρόμην 	εἴρου 	εἴρετο 	εἴρεσθον 	εἰρέσθην 	εἰρόμεθᾰ 	εἴρεσθε 	εἴροντο

aor - a,m
εἶρᾰ 	εἶρᾰς 	εἶρε(ν) 	εἴρᾰτον 	εἰρᾰ́την 	εἴρᾰμεν 	εἴρᾰτε 	εἶρᾰν
subjunctive 	εἴρω 	εἴρῃς 	εἴρῃ 	εἴρητον 	εἴρητον 	εἴρωμεν 	εἴρητε 	εἴρωσῐ(ν)
optative 	εἴραιμῐ 	εἴρειᾰς,
εἴραις 	εἴρειε(ν),
εἴραι 	εἴραιτον 	εἰραίτην 	εἴραιμεν 	εἴραιτε 	εἴρειᾰν,
εἴραιεν
imperative 	  	εἶρον 	εἰρᾰ́τω 	εἴρᾰτον 	εἰρᾰ́των 	  	εἴρᾰτε 	εἰρᾰ́ντων
middle 	indicative 	εἰρᾰ́μην 	εἴρω 	εἴρᾰτο 	εἴρᾰσθον 	εἰρᾰ́σθην 	εἰρᾰ́μεθᾰ 	εἴρᾰσθε 	εἴρᾰντο
subjunctive 	εἴρωμαι 	εἴρῃ 	εἴρηται 	εἴρησθον 	εἴρησθον 	εἰρώμεθᾰ 	εἴρησθε 	εἴρωνται
optative 	εἰραίμην 	εἴραιο 	εἴραιτο 	εἴραισθον 	εἰραίσθην 	εἰραίμεθᾰ 	εἴραισθε 	εἴραιντο
imperative 	  	εἶραι 	εἰρᾰ́σθω 	εἴρᾰσθον 	εἰρᾰ́σθων 	  	εἴρᾰσθε 	εἰρᾰ́σθων

# ἐκχέω ======================

pres
ἐκχῶ 	ἐκχεῖς 	ἐκχεῖ 	ἐκχεῖτον 	ἐκχεῖτον 	ἐκχοῦμεν 	ἐκχεῖτε 	ἐκχοῦσῐ(ν)
subjunctive 	ἐκχῶ 	ἐκχῇς 	ἐκχῇ 	ἐκχῆτον 	ἐκχῆτον 	ἐκχῶμεν 	ἐκχῆτε 	ἐκχῶσῐ(ν)
optative 	ἐκχοίην,
ἐκχοῖμῐ 	ἐκχοίης,
ἐκχοῖς 	ἐκχοίη,
ἐκχοῖ 	ἐκχοῖτον,
ἐκχοίητον 	ἐκχοίτην,
ἐκχοιήτην 	ἐκχοῖμεν,
ἐκχοίημεν 	ἐκχοῖτε,
ἐκχοίητε 	ἐκχοῖεν,
ἐκχοίησᾰν
imperative 	  	ἔκχει 	ἐκχείτω 	ἐκχεῖτον 	ἐκχείτων 	  	ἐκχεῖτε 	ἐκχούντων
middle/
passive 	indicative 	ἐκχοῦμαι 	ἐκχεῖ,
ἐκχῇ 	ἐκχεῖται 	ἐκχεῖσθον 	ἐκχεῖσθον 	ἐκχούμεθᾰ 	ἐκχεῖσθε 	ἐκχοῦνται
subjunctive 	ἐκχῶμαι 	ἐκχῇ 	ἐκχῆται 	ἐκχῆσθον 	ἐκχῆσθον 	ἐκχώμεθᾰ 	ἐκχῆσθε 	ἐκχῶνται
optative 	ἐκχοίμην 	ἐκχοῖο 	ἐκχοῖτο 	ἐκχοῖσθον 	ἐκχοίσθην 	ἐκχοίμεθᾰ 	ἐκχοῖσθε 	ἐκχοῖντο
imperative 	  	ἐκχοῦ 	ἐκχείσθω 	ἐκχεῖσθον 	ἐκχείσθων 	  	ἐκχεῖσθε 	ἐκχείσθων

pres
ἐκχῡ́νω 	ἐκχῡ́νεις 	ἐκχῡ́νει 	ἐκχῡ́νετον 	ἐκχῡ́νετον 	ἐκχῡ́νομεν 	ἐκχῡ́νετε 	ἐκχῡ́νουσῐ(ν)
subjunctive 	ἐκχῡ́νω 	ἐκχῡ́νῃς 	ἐκχῡ́νῃ 	ἐκχῡ́νητον 	ἐκχῡ́νητον 	ἐκχῡ́νωμεν 	ἐκχῡ́νητε 	ἐκχῡ́νωσῐ(ν)
optative 	ἐκχῡ́νοιμῐ 	ἐκχῡ́νοις 	ἐκχῡ́νοι 	ἐκχῡ́νοιτον 	ἐκχῡνοίτην 	ἐκχῡ́νοιμεν 	ἐκχῡ́νοιτε 	ἐκχῡ́νοιεν
imperative 	  	ἔκχῡνε 	ἐκχῡνέτω 	ἐκχῡ́νετον 	ἐκχῡνέτων 	  	ἐκχῡ́νετε 	ἐκχῡνόντων
middle/
passive 	indicative 	ἐκχῡ́νομαι 	ἐκχῡ́νῃ,
ἐκχῡ́νει 	ἐκχῡ́νεται 	ἐκχῡ́νεσθον 	ἐκχῡ́νεσθον 	ἐκχῡνόμεθᾰ 	ἐκχῡ́νεσθε 	ἐκχῡ́νονται
subjunctive 	ἐκχῡ́νωμαι 	ἐκχῡ́νῃ 	ἐκχῡ́νηται 	ἐκχῡ́νησθον 	ἐκχῡ́νησθον 	ἐκχῡνώμεθᾰ 	ἐκχῡ́νησθε 	ἐκχῡ́νωνται
optative 	ἐκχῡνοίμην 	ἐκχῡ́νοιο 	ἐκχῡ́νοιτο 	ἐκχῡ́νοισθον 	ἐκχῡνοίσθην 	ἐκχῡνοίμεθᾰ 	ἐκχῡ́νοισθε 	ἐκχῡ́νοιντο
imperative 	  	ἐκχῡ́νου 	ἐκχῡνέσθω 	ἐκχῡ́νεσθον 	ἐκχῡνέσθων 	  	ἐκχῡ́νεσθε 	ἐκχῡνέσθων

impf
ἐξέχουν 	ἐξέχεις 	ἐξέχει 	ἐξεχεῖτον 	ἐξεχείτην 	ἐξεχοῦμεν 	ἐξεχεῖτε 	ἐξέχουν
middle/
passive 	indicative 	ἐξεχούμην 	ἐξεχοῦ 	ἐξεχεῖτο 	ἐξεχεῖσθον 	ἐξεχείσθην 	ἐξεχούμεθᾰ 	ἐξεχεῖσθε 	ἐξεχοῦντο

impf
ἐξέχῡνον 	ἐξέχῡνες 	ἐξέχῡνε(ν) 	ἐξεχῡ́νετον 	ἐξεχῡνέτην 	ἐξεχῡ́νομεν 	ἐξεχῡ́νετε 	ἐξέχῡνον
middle/
passive 	indicative 	ἐξεχῡνόμην 	ἐξεχῡ́νου 	ἐξεχῡ́νετο 	ἐξεχῡ́νεσθον 	ἐξεχῡνέσθην 	ἐξεχῡνόμεθᾰ 	ἐξεχῡ́νεσθε 	ἐξεχῡ́νοντο

fut
ἐκχέω 	ἐκχέεις 	ἐκχέει 	ἐκχέετον 	ἐκχέετον 	ἐκχέομεν 	ἐκχέετε 	ἐκχέουσῐ(ν)
optative 	ἐκχέοιμῐ 	ἐκχέοις 	ἐκχέοι 	ἐκχέοιτον 	ἐκχεοίτην 	ἐκχέοιμεν 	ἐκχέοιτε 	ἐκχέοιεν
middle 	indicative 	ἐκχέομαι 	ἐκχέῃ,
ἐκχέει 	ἐκχέεται 	ἐκχέεσθον 	ἐκχέεσθον 	ἐκχεόμεθᾰ 	ἐκχέεσθε 	ἐκχέονται
optative 	ἐκχεοίμην 	ἐκχέοιο 	ἐκχέοιτο 	ἐκχέοισθον 	ἐκχεοίσθην 	ἐκχεοίμεθᾰ 	ἐκχέοισθε 	ἐκχέοιντο
passive 	indicative 	ἐκχυθήσομαι 	ἐκχυθήσῃ 	ἐκχυθήσεται 	ἐκχυθήσεσθον 	ἐκχυθήσεσθον 	ἐκχυθησόμεθᾰ 	ἐκχυθήσεσθε 	ἐκχυθήσονται
optative 	ἐκχυθησοίμην 	ἐκχυθήσοιο 	ἐκχυθήσοιτο 	ἐκχυθήσοισθον 	ἐκχυθησοίσθην 	ἐκχυθησοίμεθᾰ 	ἐκχυθήσοισθε 	ἐκχυθήσοιντο

aor
ἐξέχεᾰ 	ἐξέχεᾰς 	ἐξέχεε(ν) 	ἐξεχέᾰτον 	ἐξεχεᾰ́την 	ἐξεχέᾰμεν 	ἐξεχέᾰτε 	ἐξέχεᾰν
subjunctive 	ἐκχέω 	ἐκχέῃς 	ἐκχέῃ 	ἐκχέητον 	ἐκχέητον 	ἐκχέωμεν 	ἐκχέητε 	ἐκχέωσῐ(ν)
optative 	ἐκχέαιμῐ 	ἐκχέειᾰς,
ἐκχέαις 	ἐκχέειε(ν),
ἐκχέαι 	ἐκχέαιτον 	ἐκχεαίτην 	ἐκχέαιμεν 	ἐκχέαιτε 	ἐκχέειᾰν,
ἐκχέαιεν
imperative 	  	ἔκχεον 	ἐκχεᾰ́τω 	ἐκχέᾰτον 	ἐκχεᾰ́των 	  	ἐκχέᾰτε 	ἐκχεᾰ́ντων
middle 	indicative 	ἐξεχεᾰ́μην 	ἐξεχέω 	ἐξεχέᾰτο 	ἐξεχέᾰσθον 	ἐξεχεᾰ́σθην 	ἐξεχεᾰ́μεθᾰ 	ἐξεχέᾰσθε 	ἐξεχέᾰντο
subjunctive 	ἐκχέωμαι 	ἐκχέῃ 	ἐκχέηται 	ἐκχέησθον 	ἐκχέησθον 	ἐκχεώμεθᾰ 	ἐκχέησθε 	ἐκχέωνται
optative 	ἐκχεαίμην 	ἐκχέαιο 	ἐκχέαιτο 	ἐκχέαισθον 	ἐκχεαίσθην 	ἐκχεαίμεθᾰ 	ἐκχέαισθε 	ἐκχέαιντο
imperative 	  	ἔκχεαι 	ἐκχεᾰ́σθω 	ἐκχέᾰσθον 	ἐκχεᾰ́σθων 	  	ἐκχέᾰσθε 	ἐκχεᾰ́σθων
passive 	indicative 	ἐξεχύθην 	ἐξεχύθης 	ἐξεχύθη 	ἐξεχύθητον 	ἐξεχυθήτην 	ἐξεχύθημεν 	ἐξεχύθητε 	ἐξεχύθησᾰν
subjunctive 	ἐκχυθῶ 	ἐκχυθῇς 	ἐκχυθῇ 	ἐκχυθῆτον 	ἐκχυθῆτον 	ἐκχυθῶμεν 	ἐκχυθῆτε 	ἐκχυθῶσῐ(ν)
optative 	ἐκχυθείην 	ἐκχυθείης 	ἐκχυθείη 	ἐκχυθεῖτον,
ἐκχυθείητον 	ἐκχυθείτην,
ἐκχυθειήτην 	ἐκχυθεῖμεν,
ἐκχυθείημεν 	ἐκχυθεῖτε,
ἐκχυθείητε 	ἐκχυθεῖεν,
ἐκχυθείησᾰν
imperative 	  	ἐκχύθητῐ 	ἐκχυθήτω 	ἐκχύθητον 	ἐκχυθήτων 	  	ἐκχύθητε 	ἐκχυθέντων

pf
ἐκκέχυκᾰ 	ἐκκέχυκᾰς 	ἐκκέχυκε(ν) 	ἐκκεχύκᾰτον 	ἐκκεχύκᾰτον 	ἐκκεχύκᾰμεν 	ἐκκεχύκᾰτε 	ἐκκεχύκᾱσῐ(ν)
subjunctive 	ἐκκεχύκω 	ἐκκεχύκῃς 	ἐκκεχύκῃ 	ἐκκεχύκητον 	ἐκκεχύκητον 	ἐκκεχύκωμεν 	ἐκκεχύκητε 	ἐκκεχύκωσῐ(ν)
optative 	ἐκκεχύκοιμῐ,
ἐκκεχυκοίην 	ἐκκεχύκοις,
ἐκκεχυκοίης 	ἐκκεχύκοι,
ἐκκεχυκοίη 	ἐκκεχύκοιτον 	ἐκκεχυκοίτην 	ἐκκεχύκοιμεν 	ἐκκεχύκοιτε 	ἐκκεχύκοιεν
imperative 	  	ἐκκέχυκε 	ἐκκεχυκέτω 	ἐκκεχύκετον 	ἐκκεχυκέτων 	  	ἐκκεχύκετε 	ἐκκεχυκόντων
middle/
passive 	indicative 	ἐκκέχυμαι 	ἐκκέχυσαι 	ἐκκέχυται 	ἐκκέχυσθον 	ἐκκέχυσθον 	ἐκκεχύμεθᾰ 	ἐκκέχυσθε 	ἐκκέχυνται
subjunctive 	ἐκκεχυμένος ὦ 	ἐκκεχυμένος ᾖς 	ἐκκεχυμένος ᾖ 	ἐκκεχυμένω ἦτον 	ἐκκεχυμένω ἦτον 	ἐκκεχυμένοι ὦμεν 	ἐκκεχυμένοι ἦτε 	ἐκκεχυμένοι ὦσῐ(ν)
optative 	ἐκκεχυμένος εἴην 	ἐκκεχυμένος εἴης 	ἐκκεχυμένος εἴη 	ἐκκεχυμένοι εἴητον/εἶτον 	ἐκκεχυμένω εἰήτην/εἴτην 	ἐκκεχυμένοι εἴημεν/εἶμεν 	ἐκκεχυμένοι εἴητε/εἶτε 	ἐκκεχυμένοι εἴησᾰν/εἶεν
imperative 	  	ἐκκέχυσο 	ἐκκεχύσθω 	ἐκκέχυσθον 	ἐκκεχύσθων 	  	ἐκκέχυσθε 	ἐκκεχύσθων

ppf
ἐξεκεχύκειν,
ἐξεκεχύκη 	ἐξεκεχύκεις,
ἐξεκεχύκης 	ἐξεκεχύκει(ν) 	ἐξεκεχύκετον 	ἐξεκεχυκέτην 	ἐξεκεχύκεμεν 	ἐξεκεχύκετε 	ἐξεκεχύκεσᾰν
middle/
passive 	indicative 	ἐξεκεχύμην 	ἐξεκέχυσο 	ἐξεκέχυτο 	ἐξεκέχυσθον 	ἐξεκεχύσθην 	ἐξεκεχύμεθᾰ 	ἐξεκέχυσθε 	ἐξεκέχυντο

# ἐλεαίρω ================= EXCL

# ἐλελίζω =========

pres
ἐλελῐ́ζω 	ἐλελῐ́ζεις 	ἐλελῐ́ζει 	ἐλελῐ́ζετον 	ἐλελῐ́ζετον 	ἐλελῐ́ζομεν 	ἐλελῐ́ζετε 	ἐλελῐ́ζουσῐ(ν)
subjunctive 	ἐλελῐ́ζω 	ἐλελῐ́ζῃς 	ἐλελῐ́ζῃ 	ἐλελῐ́ζητον 	ἐλελῐ́ζητον 	ἐλελῐ́ζωμεν 	ἐλελῐ́ζητε 	ἐλελῐ́ζωσῐ(ν)
optative 	ἐλελῐ́ζοιμῐ 	ἐλελῐ́ζοις 	ἐλελῐ́ζοι 	ἐλελῐ́ζοιτον 	ἐλελῐζοίτην 	ἐλελῐ́ζοιμεν 	ἐλελῐ́ζοιτε 	ἐλελῐ́ζοιεν
imperative 	  	ἐλέλῐζε 	ἐλελῐζέτω 	ἐλελῐ́ζετον 	ἐλελῐζέτων 	  	ἐλελῐ́ζετε 	ἐλελῐζόντων
middle/
passive 	indicative 	ἐλελῐ́ζομαι 	ἐλελῐ́ζῃ,
ἐλελῐ́ζει 	ἐλελῐ́ζεται 	ἐλελῐ́ζεσθον 	ἐλελῐ́ζεσθον 	ἐλελῐζόμεθᾰ 	ἐλελῐ́ζεσθε 	ἐλελῐ́ζονται
subjunctive 	ἐλελῐ́ζωμαι 	ἐλελῐ́ζῃ 	ἐλελῐ́ζηται 	ἐλελῐ́ζησθον 	ἐλελῐ́ζησθον 	ἐλελῐζώμεθᾰ 	ἐλελῐ́ζησθε 	ἐλελῐ́ζωνται
optative 	ἐλελῐζοίμην 	ἐλελῐ́ζοιο 	ἐλελῐ́ζοιτο 	ἐλελῐ́ζοισθον 	ἐλελῐζοίσθην 	ἐλελῐζοίμεθᾰ 	ἐλελῐ́ζοισθε 	ἐλελῐ́ζοιντο
imperative 	  	ἐλελῐ́ζου 	ἐλελῐζέσθω 	ἐλελῐ́ζεσθον 	ἐλελῐζέσθων 	  	ἐλελῐ́ζεσθε 	ἐλελῐζέσθων

impf
ἠλέλῐζον 	ἠλέλῐζες 	ἠλέλῐζε(ν) 	ἠλελῐ́ζετον 	ἠλελῐζέτην 	ἠλελῐ́ζομεν 	ἠλελῐ́ζετε 	ἠλέλῐζον
middle/
passive 	indicative 	ἠλελῐζόμην 	ἠλελῐ́ζου 	ἠλελῐ́ζετο 	ἠλελῐ́ζεσθον 	ἠλελῐζέσθην 	ἠλελῐζόμεθᾰ 	ἠλελῐ́ζεσθε 	ἠλελῐ́ζοντο

impf
ἐλέλῐζον 	ἐλέλῐζες 	ἐλέλῐζε(ν) 	ἐλελῐ́ζετον 	ἐλελῐζέτην 	ἐλελῐ́ζομεν 	ἐλελῐ́ζετε 	ἐλέλῐζον
middle/
passive 	indicative 	ἐλελῐζόμην 	ἐλελῐ́ζου 	ἐλελῐ́ζετο 	ἐλελῐ́ζεσθον 	ἐλελῐζέσθην 	ἐλελῐζόμεθᾰ 	ἐλελῐ́ζεσθε 	ἐλελῐ́ζοντο

aor
ἐλέλῐξᾰ 	ἐλέλῐξᾰς 	ἐλέλῐξε(ν) 	ἐλελῐ́ξᾰτον 	ἐλελῐξᾰ́την 	ἐλελῐ́ξᾰμεν 	ἐλελῐ́ξᾰτε 	ἐλέλῐξᾰν
subjunctive 	ἐλελῐ́ξω 	ἐλελῐ́ξῃς 	ἐλελῐ́ξῃ 	ἐλελῐ́ξητον 	ἐλελῐ́ξητον 	ἐλελῐ́ξωμεν 	ἐλελῐ́ξητε 	ἐλελῐ́ξωσῐ(ν)
optative 	ἐλελῐ́ξαιμῐ 	ἐλελῐ́ξειᾰς,
ἐλελῐ́ξαις 	ἐλελῐ́ξειε(ν),
ἐλελῐ́ξαι 	ἐλελῐ́ξαιτον 	ἐλελῐξαίτην 	ἐλελῐ́ξαιμεν 	ἐλελῐ́ξαιτε 	ἐλελῐ́ξειᾰν,
ἐλελῐ́ξαιεν
imperative 	  	ἐλέλῐξον 	ἐλελῐξᾰ́τω 	ἐλελῐ́ξᾰτον 	ἐλελῐξᾰ́των 	  	ἐλελῐ́ξᾰτε 	ἐλελῐξᾰ́ντων
middle 	indicative 	ἐλελῐξᾰ́μην 	ἐλελῐ́ξω 	ἐλελῐ́ξᾰτο 	ἐλελῐ́ξᾰσθον 	ἐλελῐξᾰ́σθην 	ἐλελῐξᾰ́μεθᾰ 	ἐλελῐ́ξᾰσθε 	ἐλελῐ́ξᾰντο
subjunctive 	ἐλελῐ́ξωμαι 	ἐλελῐ́ξῃ 	ἐλελῐ́ξηται 	ἐλελῐ́ξησθον 	ἐλελῐ́ξησθον 	ἐλελῐξώμεθᾰ 	ἐλελῐ́ξησθε 	ἐλελῐ́ξωνται
optative 	ἐλελῐξαίμην 	ἐλελῐ́ξαιο 	ἐλελῐ́ξαιτο 	ἐλελῐ́ξαισθον 	ἐλελῐξαίσθην 	ἐλελῐξαίμεθᾰ 	ἐλελῐ́ξαισθε 	ἐλελῐ́ξαιντο
imperative 	  	ἐλέλῐξαι 	ἐλελῐξᾰ́σθω 	ἐλελῐ́ξᾰσθον 	ἐλελῐξᾰ́σθων 	  	ἐλελῐ́ξᾰσθε 	ἐλελῐξᾰ́σθων
passive 	indicative 	ἐλελῐ́χθην 	ἐλελῐ́χθης 	ἐλελῐ́χθη 	ἐλελῐ́χθητον 	ἐλελῐχθήτην 	ἐλελῐ́χθημεν 	ἐλελῐ́χθητε 	ἐλελῐ́χθησᾰν
subjunctive 	ἐλελῐχθῶ 	ἐλελῐχθῇς 	ἐλελῐχθῇ 	ἐλελῐχθῆτον 	ἐλελῐχθῆτον 	ἐλελῐχθῶμεν 	ἐλελῐχθῆτε 	ἐλελῐχθῶσῐ(ν)
optative 	ἐλελῐχθείην 	ἐλελῐχθείης 	ἐλελῐχθείη 	ἐλελῐχθεῖτον,
ἐλελῐχθείητον 	ἐλελῐχθείτην,
ἐλελῐχθειήτην 	ἐλελῐχθεῖμεν,
ἐλελῐχθείημεν 	ἐλελῐχθεῖτε,
ἐλελῐχθείητε 	ἐλελῐχθεῖεν,
ἐλελῐχθείησᾰν
imperative 	  	ἐλελῐ́χθητῐ 	ἐλελῐχθήτω 	ἐλελῐ́χθητον 	ἐλελῐχθήτων 	  	ἐλελῐ́χθητε 	ἐλελῐχθέντων

pf - mp
ἐλέλῐγμαι 	ἐλέλῐξαι 	ἐλέλῐκται 	ἐλέλῐχθον 	ἐλέλῐχθον 	ἐλελῐ́γμεθᾰ 	ἐλέλῐχθε 	ἐλελῐ́γᾰται
subjunctive 	ἐλελῐγμένος ὦ 	ἐλελῐγμένος ᾖς 	ἐλελῐγμένος ᾖ 	ἐλελῐγμένω ἦτον 	ἐλελῐγμένω ἦτον 	ἐλελῐγμένοι ὦμεν 	ἐλελῐγμένοι ἦτε 	ἐλελῐγμένοι ὦσῐ(ν)
optative 	ἐλελῐγμένος εἴην 	ἐλελῐγμένος εἴης 	ἐλελῐγμένος εἴη 	ἐλελῐγμένοι εἴητον/εἶτον 	ἐλελῐγμένω εἰήτην/εἴτην 	ἐλελῐγμένοι εἴημεν/εἶμεν 	ἐλελῐγμένοι εἴητε/εἶτε 	ἐλελῐγμένοι εἴησᾰν/εἶεν
imperative 	  	ἐλέλῐξο 	ἐλελῐ́χθω 	ἐλέλῐχθον 	ἐλελῐ́χθων 	  	ἐλέλῐχθε 	ἐλελῐ́χθων

# ἐξάπτω ======================

pres
ἐξᾰ́πτω 	ἐξᾰ́πτεις 	ἐξᾰ́πτει 	ἐξᾰ́πτετον 	ἐξᾰ́πτετον 	ἐξᾰ́πτομεν 	ἐξᾰ́πτετε 	ἐξᾰ́πτουσῐ(ν)
subjunctive 	ἐξᾰ́πτω 	ἐξᾰ́πτῃς 	ἐξᾰ́πτῃ 	ἐξᾰ́πτητον 	ἐξᾰ́πτητον 	ἐξᾰ́πτωμεν 	ἐξᾰ́πτητε 	ἐξᾰ́πτωσῐ(ν)
optative 	ἐξᾰ́πτοιμῐ 	ἐξᾰ́πτοις 	ἐξᾰ́πτοι 	ἐξᾰ́πτοιτον 	ἐξᾰπτοίτην 	ἐξᾰ́πτοιμεν 	ἐξᾰ́πτοιτε 	ἐξᾰ́πτοιεν
imperative 	  	ἔξᾰπτε 	ἐξᾰπτέτω 	ἐξᾰ́πτετον 	ἐξᾰπτέτων 	  	ἐξᾰ́πτετε 	ἐξᾰπτόντων
middle/
passive 	indicative 	ἐξᾰ́πτομαι 	ἐξᾰ́πτῃ,
ἐξᾰ́πτει 	ἐξᾰ́πτεται 	ἐξᾰ́πτεσθον 	ἐξᾰ́πτεσθον 	ἐξᾰπτόμεθᾰ 	ἐξᾰ́πτεσθε 	ἐξᾰ́πτονται
subjunctive 	ἐξᾰ́πτωμαι 	ἐξᾰ́πτῃ 	ἐξᾰ́πτηται 	ἐξᾰ́πτησθον 	ἐξᾰ́πτησθον 	ἐξᾰπτώμεθᾰ 	ἐξᾰ́πτησθε 	ἐξᾰ́πτωνται
optative 	ἐξᾰπτοίμην 	ἐξᾰ́πτοιο 	ἐξᾰ́πτοιτο 	ἐξᾰ́πτοισθον 	ἐξᾰπτοίσθην 	ἐξᾰπτοίμεθᾰ 	ἐξᾰ́πτοισθε 	ἐξᾰ́πτοιντο
imperative 	  	ἐξᾰ́πτου 	ἐξᾰπτέσθω 	ἐξᾰ́πτεσθον 	ἐξᾰπτέσθων 	  	ἐξᾰ́πτεσθε 	ἐξᾰπτέσθων

impf
ἐξῆπτον 	ἐξῆπτες 	ἐξῆπτε(ν) 	ἐξήπτετον 	ἐξηπτέτην 	ἐξήπτομεν 	ἐξήπτετε 	ἐξῆπτον
middle/
passive 	indicative 	ἐξηπτόμην 	ἐξήπτου 	ἐξήπτετο 	ἐξήπτεσθον 	ἐξηπτέσθην 	ἐξηπτόμεθᾰ 	ἐξήπτεσθε 	ἐξήπτοντο

fut
ἐξᾰ́ψω 	ἐξᾰ́ψεις 	ἐξᾰ́ψει 	ἐξᾰ́ψετον 	ἐξᾰ́ψετον 	ἐξᾰ́ψομεν 	ἐξᾰ́ψετε 	ἐξᾰ́ψουσῐ(ν)
optative 	ἐξᾰ́ψοιμῐ 	ἐξᾰ́ψοις 	ἐξᾰ́ψοι 	ἐξᾰ́ψοιτον 	ἐξᾰψοίτην 	ἐξᾰ́ψοιμεν 	ἐξᾰ́ψοιτε 	ἐξᾰ́ψοιεν
middle 	indicative 	ἐξᾰ́ψομαι 	ἐξᾰ́ψῃ,
ἐξᾰ́ψει 	ἐξᾰ́ψεται 	ἐξᾰ́ψεσθον 	ἐξᾰ́ψεσθον 	ἐξᾰψόμεθᾰ 	ἐξᾰ́ψεσθε 	ἐξᾰ́ψονται
optative 	ἐξᾰψοίμην 	ἐξᾰ́ψοιο 	ἐξᾰ́ψοιτο 	ἐξᾰ́ψοισθον 	ἐξᾰψοίσθην 	ἐξᾰψοίμεθᾰ 	ἐξᾰ́ψοισθε 	ἐξᾰ́ψοιντο
passive 	indicative 	ἐξᾰφθήσομαι 	ἐξᾰφθήσῃ 	ἐξᾰφθήσεται 	ἐξᾰφθήσεσθον 	ἐξᾰφθήσεσθον 	ἐξᾰφθησόμεθᾰ 	ἐξᾰφθήσεσθε 	ἐξᾰφθήσονται
optative 	ἐξᾰφθησοίμην 	ἐξᾰφθήσοιο 	ἐξᾰφθήσοιτο 	ἐξᾰφθήσοισθον 	ἐξᾰφθησοίσθην 	ἐξᾰφθησοίμεθᾰ 	ἐξᾰφθήσοισθε 	ἐξᾰφθήσοιντο

aor
ἐξῆψᾰ 	ἐξῆψᾰς 	ἐξῆψε(ν) 	ἐξήψᾰτον 	ἐξηψᾰ́την 	ἐξήψᾰμεν 	ἐξήψᾰτε 	ἐξῆψᾰν
subjunctive 	ἐξᾰ́ψω 	ἐξᾰ́ψῃς 	ἐξᾰ́ψῃ 	ἐξᾰ́ψητον 	ἐξᾰ́ψητον 	ἐξᾰ́ψωμεν 	ἐξᾰ́ψητε 	ἐξᾰ́ψωσῐ(ν)
optative 	ἐξᾰ́ψαιμῐ 	ἐξᾰ́ψειᾰς,
ἐξᾰ́ψαις 	ἐξᾰ́ψειε(ν),
ἐξᾰ́ψαι 	ἐξᾰ́ψαιτον 	ἐξᾰψαίτην 	ἐξᾰ́ψαιμεν 	ἐξᾰ́ψαιτε 	ἐξᾰ́ψειᾰν,
ἐξᾰ́ψαιεν
imperative 	  	ἔξᾰψον 	ἐξᾰψᾰ́τω 	ἐξᾰ́ψᾰτον 	ἐξᾰψᾰ́των 	  	ἐξᾰ́ψᾰτε 	ἐξᾰψᾰ́ντων
middle 	indicative 	ἐξηψᾰ́μην 	ἐξήψω 	ἐξήψᾰτο 	ἐξήψᾰσθον 	ἐξηψᾰ́σθην 	ἐξηψᾰ́μεθᾰ 	ἐξήψᾰσθε 	ἐξήψᾰντο
subjunctive 	ἐξᾰ́ψωμαι 	ἐξᾰ́ψῃ 	ἐξᾰ́ψηται 	ἐξᾰ́ψησθον 	ἐξᾰ́ψησθον 	ἐξᾰψώμεθᾰ 	ἐξᾰ́ψησθε 	ἐξᾰ́ψωνται
optative 	ἐξᾰψαίμην 	ἐξᾰ́ψαιο 	ἐξᾰ́ψαιτο 	ἐξᾰ́ψαισθον 	ἐξᾰψαίσθην 	ἐξᾰψαίμεθᾰ 	ἐξᾰ́ψαισθε 	ἐξᾰ́ψαιντο
imperative 	  	ἔξᾰψαι 	ἐξᾰψᾰ́σθω 	ἐξᾰ́ψᾰσθον 	ἐξᾰψᾰ́σθων 	  	ἐξᾰ́ψᾰσθε 	ἐξᾰψᾰ́σθων
passive 	indicative 	ἐξήφθην 	ἐξήφθης 	ἐξήφθη 	ἐξήφθητον 	ἐξηφθήτην 	ἐξήφθημεν 	ἐξήφθητε 	ἐξήφθησᾰν
subjunctive 	ἐξᾰφθῶ 	ἐξᾰφθῇς 	ἐξᾰφθῇ 	ἐξᾰφθῆτον 	ἐξᾰφθῆτον 	ἐξᾰφθῶμεν 	ἐξᾰφθῆτε 	ἐξᾰφθῶσῐ(ν)
optative 	ἐξᾰφθείην 	ἐξᾰφθείης 	ἐξᾰφθείη 	ἐξᾰφθεῖτον,
ἐξᾰφθείητον 	ἐξᾰφθείτην,
ἐξᾰφθειήτην 	ἐξᾰφθεῖμεν,
ἐξᾰφθείημεν 	ἐξᾰφθεῖτε,
ἐξᾰφθείητε 	ἐξᾰφθεῖεν,
ἐξᾰφθείησᾰν
imperative 	  	ἐξᾰ́φθητῐ 	ἐξᾰφθήτω 	ἐξᾰ́φθητον 	ἐξᾰφθήτων 	  	ἐξᾰ́φθητε 	ἐξᾰφθέντων

pf - mp

ἐξῆμμαι 	ἐξῆψαι 	ἐξῆπται 	ἐξῆφθον 	ἐξῆφθον 	ἐξήμμεθᾰ 	ἐξῆφθε 	ἐξήπᾰται
subjunctive 	ἐξημμένος ὦ 	ἐξημμένος ᾖς 	ἐξημμένος ᾖ 	ἐξημμένω ἦτον 	ἐξημμένω ἦτον 	ἐξημμένοι ὦμεν 	ἐξημμένοι ἦτε 	ἐξημμένοι ὦσῐ(ν)
optative 	ἐξημμένος εἴην 	ἐξημμένος εἴης 	ἐξημμένος εἴη 	ἐξημμένοι εἴητον/εἶτον 	ἐξημμένω εἰήτην/εἴτην 	ἐξημμένοι εἴημεν/εἶμεν 	ἐξημμένοι εἴητε/εἶτε 	ἐξημμένοι εἴησᾰν/εἶεν
imperative 	  	ἐξῆψο 	ἐξήφθω 	ἐξῆφθον 	ἐξήφθων 	  	ἐξῆφθε 	ἐξήφθων

ppf
ἐξήμμην 	ἐξῆψο 	ἐξῆπτο 	ἐξῆφθον 	ἐξήφθην 	ἐξήμμεθᾰ 	ἐξῆφθε 	ἐξήπᾰτο

# I - verbs

# ἱλήκω ==============

pres
ῑ̔λήκω 	ῑ̔λήκεις 	ῑ̔λήκει 	ῑ̔λήκετον 	ῑ̔λήκετον 	ῑ̔λήκομεν 	ῑ̔λήκετε 	ῑ̔λήκουσῐ(ν)
subjunctive 	ῑ̔λήκω 	ῑ̔λήκῃς 	ῑ̔λήκῃ 	ῑ̔λήκητον 	ῑ̔λήκητον 	ῑ̔λήκωμεν 	ῑ̔λήκητε 	ῑ̔λήκωσῐ(ν)
optative 	ῑ̔λήκοιμῐ 	ῑ̔λήκοις 	ῑ̔λήκοι 	ῑ̔λήκοιτον 	ῑ̔ληκοίτην 	ῑ̔λήκοιμεν 	ῑ̔λήκοιτε 	ῑ̔λήκοιεν
imperative 	  	ῑ̔́ληκε 	ῑ̔ληκέτω 	ῑ̔λήκετον 	ῑ̔ληκέτων 	  	ῑ̔λήκετε 	ῑ̔ληκόντων
middle/
passive 	indicative 	ῑ̔λήκομαι 	ῑ̔λήκῃ,
ῑ̔λήκει 	ῑ̔λήκεται 	ῑ̔λήκεσθον 	ῑ̔λήκεσθον 	ῑ̔ληκόμεθᾰ 	ῑ̔λήκεσθε 	ῑ̔λήκονται
subjunctive 	ῑ̔λήκωμαι 	ῑ̔λήκῃ 	ῑ̔λήκηται 	ῑ̔λήκησθον 	ῑ̔λήκησθον 	ῑ̔ληκώμεθᾰ 	ῑ̔λήκησθε 	ῑ̔λήκωνται
optative 	ῑ̔ληκοίμην 	ῑ̔λήκοιο 	ῑ̔λήκοιτο 	ῑ̔λήκοισθον 	ῑ̔ληκοίσθην 	ῑ̔ληκοίμεθᾰ 	ῑ̔λήκοισθε 	ῑ̔λήκοιντο
imperative 	  	ῑ̔λήκου 	ῑ̔ληκέσθω 	ῑ̔λήκεσθον 	ῑ̔ληκέσθων 	  	ῑ̔λήκεσθε 	ῑ̔ληκέσθων

# ἴσχω =========

pres
ῐ̓́σχω 	ῐ̓́σχεις 	ῐ̓́σχει 	ῐ̓́σχετον 	ῐ̓́σχετον 	ῐ̓́σχομεν 	ῐ̓́σχετε 	ῐ̓́σχουσῐ(ν)
subjunctive 	ῐ̓́σχω 	ῐ̓́σχῃς 	ῐ̓́σχῃ 	ῐ̓́σχητον 	ῐ̓́σχητον 	ῐ̓́σχωμεν 	ῐ̓́σχητε 	ῐ̓́σχωσῐ(ν)
optative 	ῐ̓́σχοιμῐ 	ῐ̓́σχοις 	ῐ̓́σχοι 	ῐ̓́σχοιτον 	ῐ̓σχοίτην 	ῐ̓́σχοιμεν 	ῐ̓́σχοιτε 	ῐ̓́σχοιεν
imperative 	  	ῐ̓́σχε 	ῐ̓σχέτω 	ῐ̓́σχετον 	ῐ̓σχέτων 	  	ῐ̓́σχετε 	ῐ̓σχόντων
middle/
passive 	indicative 	ῐ̓́σχομαι 	ῐ̓́σχῃ,
ῐ̓́σχει 	ῐ̓́σχεται 	ῐ̓́σχεσθον 	ῐ̓́σχεσθον 	ῐ̓σχόμεθᾰ 	ῐ̓́σχεσθε 	ῐ̓́σχονται
subjunctive 	ῐ̓́σχωμαι 	ῐ̓́σχῃ 	ῐ̓́σχηται 	ῐ̓́σχησθον 	ῐ̓́σχησθον 	ῐ̓σχώμεθᾰ 	ῐ̓́σχησθε 	ῐ̓́σχωνται
optative 	ῐ̓σχοίμην 	ῐ̓́σχοιο 	ῐ̓́σχοιτο 	ῐ̓́σχοισθον 	ῐ̓σχοίσθην 	ῐ̓σχοίμεθᾰ 	ῐ̓́σχοισθε 	ῐ̓́σχοιντο
imperative 	  	ῐ̓́σχου 	ῐ̓σχέσθω 	ῐ̓́σχεσθον 	ῐ̓σχέσθων 	  	ῐ̓́σχεσθε 	ῐ̓σχέσθων

impf
ῐ̓́σχον 	ῐ̓́σχες 	ῐ̓́σχε(ν) 	ῐ̓́σχετον 	ῐ̓σχέτην 	ῐ̓́σχομεν 	ῐ̓́σχετε 	ῐ̓́σχον
middle/
passive 	indicative 	ῐ̓σχόμην 	ῐ̓́σχου 	ῐ̓́σχετο 	ῐ̓́σχεσθον 	ῐ̓σχέσθην 	ῐ̓σχόμεθᾰ 	ῐ̓́σχεσθε 	ῐ̓́σχοντο

# === O ===

# ὄζω ===================== smell

pres
ὄζω 	ὄζεις 	ὄζει 	ὄζετον 	ὄζετον 	ὄζομεν 	ὄζετε 	ὄζουσῐ(ν)
subjunctive 	ὄζω 	ὄζῃς 	ὄζῃ 	ὄζητον 	ὄζητον 	ὄζωμεν 	ὄζητε 	ὄζωσῐ(ν)
optative 	ὄζοιμῐ 	ὄζοις 	ὄζοι 	ὄζοιτον 	ὀζοίτην 	ὄζοιμεν 	ὄζοιτε 	ὄζοιεν
imperative 	  	ὄζε 	ὀζέτω 	ὄζετον 	ὀζέτων 	  	ὄζετε 	ὀζόντων
middle/
passive 	indicative 	ὄζομαι 	ὄζῃ,
ὄζει 	ὄζεται 	ὄζεσθον 	ὄζεσθον 	ὀζόμεθᾰ 	ὄζεσθε 	ὄζονται
subjunctive 	ὄζωμαι 	ὄζῃ 	ὄζηται 	ὄζησθον 	ὄζησθον 	ὀζώμεθᾰ 	ὄζησθε 	ὄζωνται
optative 	ὀζοίμην 	ὄζοιο 	ὄζοιτο 	ὄζοισθον 	ὀζοίσθην 	ὀζοίμεθᾰ 	ὄζοισθε 	ὄζοιντο
imperative 	  	ὄζου 	ὀζέσθω 	ὄζεσθον 	ὀζέσθων 	  	ὄζεσθε 	ὀζέσθων

impf
ὦζον 	ὦζες 	ὦζε(ν) 	ὤζετον 	ὠζέτην 	ὤζομεν 	ὤζετε 	ὦζον
middle/
passive 	indicative 	ὠζόμην 	ὤζου 	ὤζετο 	ὤζεσθον 	ὠζέσθην 	ὠζόμεθᾰ 	ὤζεσθε 	ὤζοντο
Notes: 	This table gives Attic inflectional endings. For conjugation in dialects other than Attic, see Appendix:Ancient Greek dialectal conjugation.
show ▼   Imperfect: ὦσδον, ὠσδόμην (Doric)
hide ▲   Future: ὀζήσω
number 	singular 	dual 	plural
	first 	second 	third 	second 	third 	first 	second 	third
active 	indicative 	ὀζήσω 	ὀζήσεις 	ὀζήσει 	ὀζήσετον 	ὀζήσετον 	ὀζήσομεν 	ὀζήσετε 	ὀζήσουσῐ(ν)
optative 	ὀζήσοιμῐ 	ὀζήσοις 	ὀζήσοι 	ὀζήσοιτον 	ὀζησοίτην 	ὀζήσοιμεν 	ὀζήσοιτε 	ὀζήσοιεν
	active
infinitive 	ὀζήσειν
participle 	m 	ὀζήσων
f 	ὀζήσουσᾰ
n 	ὀζῆσον
Notes: 	This table gives Attic inflectional endings. For conjugation in dialects other than Attic, see Appendix:Ancient Greek dialectal conjugation.
show ▼   Future: ὀζέσω (Ionic)
hide ▲   Aorist: ὤζησᾰ
number 	singular 	dual 	plural
	first 	second 	third 	second 	third 	first 	second 	third
active 	indicative 	ὤζησᾰ 	ὤζησᾰς 	ὤζησε(ν) 	ὠζήσᾰτον 	ὠζησᾰ́την 	ὠζήσᾰμεν 	ὠζήσᾰτε 	ὤζησᾰν
subjunctive 	ὀζήσω 	ὀζήσῃς 	ὀζήσῃ 	ὀζήσητον 	ὀζήσητον 	ὀζήσωμεν 	ὀζήσητε 	ὀζήσωσῐ(ν)
optative 	ὀζήσαιμῐ 	ὀζήσειᾰς,
ὀζήσαις 	ὀζήσειε(ν),
ὀζήσαι 	ὀζήσαιτον 	ὀζησαίτην 	ὀζήσαιμεν 	ὀζήσαιτε 	ὀζήσειᾰν,
ὀζήσαιεν
imperative 	  	ὄζησον 	ὀζησᾰ́τω 	ὀζήσᾰτον 	ὀζησᾰ́των 	  	ὀζήσᾰτε 	ὀζησᾰ́ντων
	active
infinitive 	ὀζῆσαι
participle 	m 	ὀζήσᾱς
f 	ὀζήσᾱσᾰ
n 	ὀζῆσᾰν
Notes: 	This table gives Attic inflectional endings. For conjugation in dialects other than Attic, see Appendix:Ancient Greek dialectal conjugation.
show ▼   Aorist: ὤζεσᾰ (Ionic)
hide ▲   Perfect: ὤζηκᾰ
number 	singular 	dual 	plural
	first 	second 	third 	second 	third 	first 	second 	third
active 	indicative 	ὤζηκᾰ 	ὤζηκᾰς 	ὤζηκε(ν) 	ὠζήκᾰτον 	ὠζήκᾰτον 	ὠζήκᾰμεν 	ὠζήκᾰτε 	ὠζήκᾱσῐ(ν)
subjunctive 	ὠζήκω 	ὠζήκῃς 	ὠζήκῃ 	ὠζήκητον 	ὠζήκητον 	ὠζήκωμεν 	ὠζήκητε 	ὠζήκωσῐ(ν)
optative 	ὠζήκοιμῐ,
ὠζηκοίην 	ὠζήκοις,
ὠζηκοίης 	ὠζήκοι,
ὠζηκοίη 	ὠζήκοιτον 	ὠζηκοίτην 	ὠζήκοιμεν 	ὠζήκοιτε 	ὠζήκοιεν
imperative 	  	ὤζηκε 	ὠζηκέτω 	ὠζήκετον 	ὠζηκέτων 	  	ὠζήκετε 	ὠζηκόντων
	active
infinitive 	ὠζηκέναι
participle 	m 	ὠζηκώς
f 	ὠζηκυῖᾰ
n 	ὠζηκός
Notes: 	This table gives Attic inflectional endings. For conjugation in dialects other than Attic, see Appendix:Ancient Greek dialectal conjugation.
hide ▲   Perfect: ὄδωδᾰ (present sense)
number 	singular 	dual 	plural
	first 	second 	third 	second 	third 	first 	second 	third
active 	indicative 	ὄδωδᾰ 	ὄδωδᾰς 	ὄδωδε(ν) 	ὀδώδᾰτον 	ὀδώδᾰτον 	ὀδώδᾰμεν 	ὀδώδᾰτε 	ὀδώδᾱσῐ(ν)
subjunctive 	ὀδώδω 	ὀδώδῃς 	ὀδώδῃ 	ὀδώδητον 	ὀδώδητον 	ὀδώδωμεν 	ὀδώδητε 	ὀδώδωσῐ(ν)
optative 	ὀδώδοιμῐ,
ὀδωδοίην 	ὀδώδοις,
ὀδωδοίης 	ὀδώδοι,
ὀδωδοίη 	ὀδώδοιτον 	ὀδωδοίτην 	ὀδώδοιμεν 	ὀδώδοιτε 	ὀδώδοιεν
imperative 	  	ὄδωδε 	ὀδωδέτω 	ὀδώδετον 	ὀδωδέτων 	  	ὀδώδετε 	ὀδωδόντων
	active
infinitive 	ὀδωδέναι
participle 	m 	ὀδωδώς
f 	ὀδωδυῖᾰ
n 	ὀδωδός
Notes: 	This table gives Attic inflectional endings. For conjugation in dialects other than Attic, see Appendix:Ancient Greek dialectal conjugation.
hide ▲   Pluperfect: ὠδώδειν (imperfect sense)
number 	singular 	dual 	plural
	first 	second 	third 	second 	third 	first 	second 	third
active 	indicative 	ὠδώδειν,
ὠδώδη 	ὠδώδεις,
ὠδώδης 	ὠδώδει(ν) 	ὠδώδετον 	ὠδωδέτην 	ὠδώδεμεν 	ὠδώδετε 	ὠδώδεσᾰν
Notes: 	This table gives Attic inflectional endings. For conjugation in dialects other than Attic, see Appendix:Ancient Greek dialectal conjugation.
hide ▲   Pluperfect: ὀδώδειν (imperfect sense, Epic)
number 	singular 	dual 	plural
	first 	second 	third 	second 	third 	first 	second 	third
active 	indicative 	ὀδώδειν,
ὀδώδη 	ὀδώδεις,
ὀδώδης 	ὀδώδει(ν) 	ὀδώδετον 	ὀδωδέτην 	ὀδώδεμεν 	ὀδώδετε 	ὀδώδεσᾰν

#










#
